【裁判字號】    97,上訴,599
【裁判日期】    970731
【裁判案由】    強盜等
【裁判全文】
臺灣高等法院刑事判決                 97年度上訴字第599號
上  訴  人  臺灣臺北地方法院檢察署檢察官
上  訴  人
即  被  告  丁○○
                    （
選任辯護人  林維信律師
上  訴  人
即  被  告  丙○○
選任辯護人  陳建宏律師
上  訴  人
即  被  告  癸○○
指定辯護人  本院公設辯護人  辛○○
上  訴  人
即  被  告  己○○
選任辯護人  法律扶助律師  邢越
上  訴  人
即  被  告  子○○
選任辯護人  邱群傑律師
            許卓敏律師
            賴志凱律師
上  訴  人
即  被  告  庚○○
選任辯護人  游鉦添律師
            李建宏律師
上  訴  人
（被告）    戊○○
選任辯護人  黃德賢律師
被      告  壬○○
            乙○○
            甲○○（原名江雅麗）
上三人共同
選任辯護人  顏火炎律師
上列上訴人等因被告等強盜等案件，不服臺灣臺北地方法院96年
度訴字第749 號，中華民國96年11月30日第一審判決（起訴案號
：臺灣臺北地方法院檢察署96年度偵字第2548、2549、3956、39
57、4738、4789、5416、6806、9646、9796號），提起上訴，本
院判決如下：
    主  文
原判決關於丁○○、丙○○、癸○○、己○○、子○○強盜、違
反洗錢防制法部分，庚○○、戊○○違反洗錢防制法部分，甲○○違反洗錢防制法無罪部分，均撤銷。
丁○○共同意圖為自己不法之所有，以藥劑至使不能抗拒，而取
他人之物，處有期徒刑捌年。又共同犯隱匿因自己重大犯罪所得
財物之罪，處有期徒刑壹年捌月。應執行有期徒刑玖年貳月。
丙○○共同意圖為自己不法之所有，以藥劑至使不能抗拒，而取
他人之物，處有期徒刑伍年陸月。又共同犯隱匿因自己重大犯罪
所得財物之罪，處有期徒刑壹年肆月，減為有期徒刑捌月。應執
行有期徒刑陸年。
癸○○共同意圖為自己不法之所有，以藥劑至使不能抗拒，而取
他人之物，處有期徒刑柒年。又共同犯隱匿因自己重大犯罪所得
財物之罪，處有期徒刑壹年陸月，減為有期徒刑玖月。應執行有
期徒刑柒年陸月。
己○○共同意圖為自己不法之所有，以藥劑至使不能抗拒，而取
他人之物，處有期徒刑伍年貳月。又共同犯隱匿因自己重大犯罪
所得財物之罪，處有期徒刑壹年貳月，減為有期徒刑柒月。應執
行有期徒刑伍年柒月。
子○○共同意圖為自己不法之所有，以藥劑至使不能抗拒，而取
他人之物，處有期徒刑伍年貳月。又共同犯隱匿因自己重大犯罪
所得財物之罪，處有期徒刑壹年貳月，減為有期徒刑柒月。應執
行有期徒刑伍年柒月。
庚○○共同犯收受、搬運他人因重大犯罪所得財物之罪，累犯，
處有期徒刑陸年，併科罰金新台幣伍佰萬元，罰金如易服勞役，
以罰金總額與壹年之日數比例折算。
檢察官對庚○○強盜部分之上訴駁回。
戊○○犯收受、寄藏、牙保他人因重大犯罪所得財物之罪，處有
期徒刑壹年陸月，減為有期徒刑玖月。緩刑伍年。
甲○○共同犯收受他人因重大犯罪所得財物之罪，處有期徒刑貳
年。
檢察官對壬○○、乙○○強盜及違反洗錢防制法部分之上訴均駁
回。
    事  實
一、癸○○有多次竊盜、違反槍砲彈藥刀械管制條例、毀損等前
    科（不構成累犯）。己○○有妨害兵役、賭博、贓物、搶奪
    、偽造文書、偽造有價證券等前科，其中數罪定執行有期徒
    刑5年10月，甫於民國95年4月4日假釋出獄（執行期滿日96
    年5月13日），並接續執行罰金刑易服勞役之刑期，於95 年
    7月13日罰金易服勞役執行完畢出監（不構成累犯）。子○○於68、69年間有多次違反票據法前科（不構成累犯）。庚○○有妨害自由、妨害公務等前科，於94年5月間，再因妨
    害公務案件，經臺灣高雄地方法院以94年度簡字第2758號簡
    易判決判處有期徒刑5月及3月（二罪），應執行有期徒刑7
    月，並經台灣高雄地方法院以94年度簡上字第570號判決駁
    回上訴確定，甫於95年2月7日易科罰金執行完畢（構成累犯
    ）。戊○○於87年間有賭博前科（不構成累犯）。
二、緣丁○○自91年9月9日起，擔任址設臺北縣新店市○○路○
    段89號集寶衛豐保全股份有限公司（下稱衛豐保全公司）之
    護運員，於93年11月1 日起調整擔任護運駕駛，負責運送鈔
    票至各行庫。於95年11月底，其見衛豐保全公司管理鬆散，
    內控不嚴，復因與其弟丙○○經濟狀況不佳，二人認可利用
    丁○○擔任運鈔車護運駕駛之便，強盜運鈔車上現金，予以
    隱匿分批洗錢至大陸地區花用。二人達成合意後，由丙○○
    聯絡陳再榮（通緝中）、癸○○（綽號番仔龍），再由癸○○聯絡鄭進益（綽號阿欽，通緝中），並透過己○○（綽號
    阿偉）聯絡子○○（綽號皮球），先後告知此強盜計畫並詢
    問洗錢至大陸地區○○道後，丁○○、丙○○、癸○○、子
    ○○、己○○、鄭進益、陳再榮等七人即共同基於強盜、隱
    匿因自己重大犯罪所得財物之犯意聯絡，決定由丁○○負責
    以藥劑使同車護運員服用至使不能抗拒後，劫取丁○○駕駛
    之運鈔車上現金，由其餘之人分二組負責接運及洗錢，並由
    癸○○、鄭進益、己○○、子○○等為一組，負責接運贓款
    予以洗錢；另由陳再榮負責一組，陳再榮即囑其子庚○○，
    及庚○○之小弟壬○○、乙○○負責搬運贓款予以洗錢；庚○○另囑其同居女友甲○○收受贓款予以洗錢。庚○○、壬○○、乙○○另共同基於搬運、收受他人重大犯罪所得財物
    之犯意；戊○○與庚○○共同基於收受、寄藏、牙保他人因
    重大犯罪所得財物之犯意，庚○○與甲○○共同基於收受他
    人重大犯罪所得財物之犯意，將取得之贓款加以洗錢。其等
    犯罪情形如下：
  (一)癸○○於95年12月7 日自大陸地區入境臺灣，由丁○○、丙○○接機，同至台北縣板橋市縣○○道附近海產店喝酒聊天
    ，丁○○向癸○○表達強盜、洗錢之意圖，癸○○表示將至
    大陸地區了解。直至同年月22日再度返台後，由己○○接機
    ，前往丁○○、丙○○住處附近火鍋店吃宵夜，癸○○表示
    可透過鄭進益洗錢至大陸地區，經聯絡鄭進益應允後，雙方
    於台北縣板橋市○○路某牛肉麵店見面。席間鄭進益表示因
    電話不見而無法聯絡匯款人，惟仍同意參與強盜、洗錢犯行
    。嗣癸○○透過己○○聯絡子○○，另於95年12月24日晚上
    ，丁○○、丙○○、癸○○、子○○、己○○等人共同至台
    北縣板橋市○○路附近大同口海產店用餐，席間共同謀議，
    並達成分工及報酬分配之協議。
  (二)95年12月26日陳再榮應丙○○之邀自大陸地區返台。翌日（
    27日）北上投宿臺北縣土城市○○路○段194號「雪藜花園
    汽車旅館」512室，與丁○○、丙○○碰面，並相偕至臺北
    縣中和市○○路附近某餐廳用餐。席間丁○○、丙○○告知
    以上計畫，並與陳再榮達成強盜財物與洗錢報酬分配之協議
    。95年12月29日丙○○見計畫已定，遂離境赴大陸地區接應
    。
  (三)95年12月30日丁○○申請門號0000000000號行動電話交予癸○○專供本案聯繫之用。同日陳再榮命庚○○之小弟，即在
    庚○○經營句商石油股份有限公司（下稱句商公司）工作之
    壬○○駕駛庚○○使用之賓士牌6168-XA號休旅車搭載陳再
    榮北上，二人與丁○○在臺北市大同區○○○路、寧夏路附
    近碰面，陳再榮當面告知丁○○屆時由壬○○在林口交流道
    附近接應，三人隨即駕車至臺北縣林口交流道附近勘查地點
    ，由丁○○指明屆時收受、搬運贓款地點後，壬○○依陳再
    榮指示駕車返回高雄。陳再榮並將收受、搬運贓款計畫告知
    庚○○、壬○○，且轉知乙○○後，即離境赴大陸地區逃避
    追緝。庚○○遂命乙○○於96年1月2日凌晨偕同壬○○一同
    駕車北上搬運贓款。
  (四)96年1月1日癸○○、己○○駕駛子○○所有車牌號碼Z8-672
    2號自用小客車，依約前往林口交流道附近勘察地形，癸○○告知己○○於翌日（2日）在現場等候搬運贓款。
  (五)96年1月2日上午6時30分許，丁○○駕駛其所有車號HB-7826
    號自用小客車至臺北市○○區○○街375號對面停放，再至
    衛豐保全公司打卡上班，並購買三份早餐給車輛管理調度主
    任黃木松、組長林榮德食用，且預先在林榮德之早餐中摻入
    不明安眠藥劑。同日上午9時7分許，丁○○與林榮德駕駛車
    牌號碼1721-PC號運鈔車（車上電話門號0000000000號）載
    運現金新臺幣（下同）7,918萬元自衛豐保全公司出發。於
    同日上午9時8分6秒許，丁○○接獲丙○○以大陸地區電話
    門號0000000000000號撥打其所使用0000000000號行動電話
    ，詢問是否要前往大陸地區，丁○○以正在忙碌未回答。於
    同日上午9時32分57秒許，丁○○未接癸○○以0000000000
    號行動電話打來之電話。同日上午9時39分40秒許，再次接
    獲丙○○以相同門號打來之電話，確定同日下午4點將依約
    前往大陸地區。丁○○因距其預定當日離境班機之時間尚早
    ，為免東窗事發，乃於同日上午9時46分許，將車上現金1,
    068萬元送至臺北市中山區○○○路○段18號華南商業銀行中
    山分行後，餘款6,850萬元原預定送至臺北市○○區○○路
    臺灣銀行繳款，於同日上午10時22分許，運鈔車繞行至臺灣
    銀行時，丁○○藉口車流量大，停車不易，駛離寶慶路後，
    將車上現金5,600萬元裝入3只帆布袋內。同日10時47分53秒
    許，丁○○在接獲丙○○持用綽號「胖魏」之000000000000
    號行動電話後，即趁林榮德業已昏睡不能抗拒之際，將運鈔
    車駛往臺北市○○區○○街375號對面停放，於同日上午11
    時10分許，將3只帆布袋之現金搬入停放該處之自有HB-7826
    號自用小客車，與已在該車內等候之癸○○、鄭進益會合後
    ，由丁○○駕車同往臺北縣林口交流道附近。途中，丁○○
    先從內裝2,000萬元之帆布袋取走60萬元，鄭進益取走40萬
    元，癸○○取走30萬元（其中5萬元交予己○○），至林口
    交流道後，丁○○將此包現款放入在該處等候之己○○駕駛
    子○○所有之Z8-6722號自用小客車上，鄭進益、癸○○即
    轉搭己○○駕駛之車輛離去。丁○○另將內裝3,600萬元之2
    只帆布袋放入亦依約在林口交流道等候之壬○○、乙○○駕
    駛之6168-XA休旅車上。
  (六)旋丁○○獨自駕車至桃園國際機場，同日上午11時49分58秒
    許，接獲大陸地區電話門號000000000000號電話，同日中午
    12 時4分37秒許，再度接獲相同電話。同日中午12時16分許
    出海關，搭乘國泰航空公司CX511班機離境赴香港轉進大陸
    地區。
  (七)癸○○、鄭進益、己○○接獲丁○○交付之贓款後，鄭進益
    另取走300萬元（合計共取走340萬元）後於林口長庚醫院附
    近下車離去。己○○隨即聽從癸○○指示駕車前往臺北縣板
    橋市○○街53巷1弄74號子○○住處，己○○私下先暗藏70
    萬元後，再將餘款1仟數百萬元交付子○○之妻丑○○。丑
    ○○原不欲寄藏己○○所交付之贓款，經人在大陸地區之子
    ○○以電話勸說，丑○○方基於寄藏他人因重大犯罪所得財
    物之故意，予以寄藏。丑○○洗錢罪部分，業經原審判決有
    期徒刑1年，減為有期徒刑2年確定，己○○旋駕車將癸○○
    送至桃園國際機場附近，再回子○○住處，與丑○○將裹綁
    贓款之紙條撕毀，改以橡皮筋捆綁。癸○○於同日14時46分
    4 秒許，以機場公共電話00-0000000撥打電話給己○○確認
    過程順利後，再於同日14時47分44秒許，撥打大陸地區電話
    門號0000000000000號給子○○，表示將離境。嗣癸○○、
    鄭進益分別於同日離境赴大陸地區。丑○○於寄藏上開現款
    後，於96年1月12日將1158萬8千元交吳國明寄藏，吳國明洗
    錢罪部分，業經原審判決有期徒刑10月，減為有期徒刑5月
    ，緩刑2年確定。另174萬元藏於自己家中。案發後，經警於
    吳國明處查扣1158萬8千元及丑○○處查扣174萬元。己○○
    於取得70萬元後，為如附表一編號5所示洗錢行為，而隱匿
    因自己重大犯罪所得財物。嗣於96年3月26日，由警自不知
    情之劉建和處起出17萬元。
  (八)壬○○、乙○○接獲贓款後，駕車返回高雄。途中接獲庚○○以少年盧○○（姓名年籍詳卷，不付審理確定）手機傳簡
    訊給乙○○，確認盧○○已依庚○○指示入住高雄小港區「
    四季花園汽車賓館」216號房，乃駛至該汽車賓館與庚○○
    會合。庚○○先命盧○○離去，再與壬○○、乙○○在該汽
    車賓館內清點3,600萬元，由壬○○、乙○○駕車將捆綁現
    金之外裝塑膠袋及帆布袋等物品，載往在高雄市大坪頂附近
    燒燬。事後壬○○、乙○○自庚○○處各分得100萬元（壬○○收取酬勞中，將其中5萬元，在盧○○住處交予盧○○
    ）。庚○○取得其餘3千餘萬元後，親自或與甲○○（原名
    江雅麗）共同或分別為如附表二（除編號1至3外）之洗錢行
    為。
  (九)戊○○知悉庚○○突持有大量來源不明之現款，應係他人因
    重大犯罪所得財物，猶基於單一收受、寄藏、牙保之犯意，
    先於96年1月3日，在高雄市大立百貨公司樓下收受庚○○交
    付之贓款60萬元，作為高雄市小港區○○○○○街476號房
    屋裝潢之用（該房屋為庚○○在95年12月18日以590萬元之
    價格向戊○○購買）。翌日（1月4日），又在其高雄市○○
    區○○路住處，替庚○○暫保管500萬元而予寄藏。同日，
    在高雄大坪頂工地，再替庚○○介紹劉憲凰兌換人民幣，庚○○即當場交付400萬元予劉憲凰，而牙保他人因重大犯罪
    所得財物。事後戊○○深覺不妥，遂經庚○○同意，將500
    萬元作為購買上開房屋之屋款，並於96年1月10日，在房地
    買賣契約書付款表上寫成「用印款」。又察覺該日庚○○不
    在國內，再委請代書曾素貞在付款表上註記96年1月3日支付
    60 萬元、1月14日支付500萬元，企圖掩飾（均未蓋用庚○○印章）。
  (十)96年1月2日14時15分許，衛豐保全公司中控室發覺有異，通
    知該公司協理張國書，並以電話聯絡林榮德後，林榮德方甦
    醒，並發覺運鈔車停放於台北市○○街路邊，張國書隨即趕
    往現場，始獲知上情。庚○○等人取得之3,600萬元，案發
    後，祇經檢察官依法扣押合作金庫銀行小港分行句商公司帳
    戶4萬4546 元、臺灣土地銀行小港分行庚○○帳戶7萬4402
    元、合作金庫銀行鳳山分行句商公司帳戶1萬2569元、中國
    信託商業銀行屏東分行黃美惠帳戶99萬元、華南商業銀行竹
    田分行王國中帳戶50萬1000元。另由戊○○處交還500萬元
    外，餘近3千萬元迄今下落不明。
三、案經臺北市政府警察局松山分局報請臺灣臺北地方法院檢察
    署檢察官偵查起訴。
    理  由
壹、證據能力
一、上訴人即被告丁○○認其返台最先製作的2次警詢筆錄，係
    遭警員脫光衣服，綁在健身椅上，矇住眼睛，灌水、壓肚子
    ，讓其無法呼吸等方式刑求後，方坦承本案。並因遭警不當
    詢問，影響之後檢察官訊問之真實性，故認丁○○於96年1
    月26日、30日製作之警詢筆錄及96年1月26日、30日、同年2
    月1日、6日製作之偵訊筆錄均不具任意性（雖同爭執丁○○
    大陸公安所製作之警詢筆錄，惟本院並未採為認定犯罪之證
    據）。惟查：
  (一)丁○○於96年1月26日原審羈押訊問時，表示於警詢、偵查
    中均出於自由意志而為陳述，並針對檢察官初訊時，最後訊
    問丁○○，「整個案子除了你、丙○○、癸○○、潘（謝）
    震球、己○○外還有誰參與？還有阿欽」等回答，表示辭不
    達意而欲補充其回答該句話之真意是指伊跟番仔龍、阿欽一
    起做的，伊要在這裡講清楚等語（原審聲羈46號卷第6、8頁
    ），復於檢察官訊問及原審96年5月24日訊問時，均未表示
    曾遭刑求。且自承於96年1月26日入看守所羈押時，並無受
    傷或不舒服等情（原審卷二第89頁），以丁○○於96年1月
    26日入臺灣臺北看守所時之內外傷記錄表及入所迄今（96年
    9月10日）之就診病歷單（均影本），均無丁○○受傷紀錄
    ，有臺灣臺北看守所96年9月10日北所衛字第0960012355號
    函（原審卷三第59至62頁）在卷可按，則丁○○遲於96年7
    月10日始以刑求抗辯自白之任意性，所辯是否屬實，尚值懷
    疑。又原審當庭勘驗丁○○於96年1月26日及96年1月30日之
    警詢錄影DV帶，可知警員於製作警詢筆錄時，均採一問一答
    ，詢問時態度平和、口氣平順，而丁○○回答時，神色自若
    ，態度自然，對所詢問之內容，亦能清晰切題逐一回答，甚
    且錄音內容與丁○○之警詢筆錄內容大致吻合，顯然丁○○
    之自白，並無以不正方法取得之情事。又證人即警員陳嘉鵬
    證述：伊與彭石龍負責製作丁○○96年1月26日警詢筆錄，
    伊事先跟丁○○以聊天方式進行非正式的訊問，過程中並無
    人施以強暴、脅迫。且丁○○均願意回答，並無事先告知丁○○應如何回答。在任何一次非正式瞭解案情時，伊沒對丁○○施以強暴、脅迫，在正式製作筆錄的過程中，丁○○均
    詳細回答，僅因丁○○對於作案後前往大陸近一星期的行程
    記憶模糊，遂與丁○○再三確認。詢問過程中，丁○○並無
    抱怨身體不舒服，且當天丁○○精神狀況正常，外部四肢或
    身體顏面均無受傷。以警員立場，均會希望被詢問人能配合
    而據實陳述，但無強制力，故在製作筆錄前，一般都會先安
    撫嫌疑人的心情，待平靜時，再以聊天的方式了解案情，其
    他的警員也可能一起進行瞭解案情。當天製作筆錄時，並未
    發現丁○○身上或頭髮或臉部有潮濕的情形，丁○○亦未表
    示呼吸困難之情等語（原審卷四第3至9頁）。另證人即警員
    彭石龍證稱：伊繕打丁○○96年1月26日警詢筆錄，製作筆
    錄是一問一答。當天是在九樓偵訊室訊問，且詢問過程同步
    錄音錄影，中間不會停止，除非換錄影帶。丁○○在偵訊過
    程中，情緒正常，算蠻配合的，並無抱怨身體不舒服，亦無
    身體受傷的情形等語（原審卷四第9至12頁）。證人即警員
    顏博炫證稱：伊不記得哪天借提過丁○○。借提當天丁○○
    並無表示身體不舒服，或者精神不好。在借提回來後，就交
    給專案小組處理，之後因在做別的事情，故沒有注意丁○○
    換偵訊地點等語（原審卷四第12 至15頁）。參之丁○○於
    日後檢察官偵訊及原審羈押訊問時所自白之內容與警詢筆錄
    相同，益徵丁○○之警、偵訊自白均具任意性，要無疑義。
  (二)原審勘驗丁○○警詢筆錄雖曾有「你開始不配合，我們再叫
    別人來問你好了，我們問不下去了」、「沒關係，等一下再
    問，今天你是主角我們陪你表演一齣戲」等話語，且詢問過
    程中有其他警員出入偵訊室，甚或插嘴等情。惟以本案強盜
    金額甚鉅，為社會矚目之案件，則於檢警偵辦過程中，為迅
    速掌握案情發展，相關警員為瞭解其他犯罪嫌疑人之陳述而
    出入偵訊室，尚非法之所禁。且衡諸常情，上開言語、用話
    ，甚為尋常，亦非強暴、脅迫等不正方法可比，尚難認被告
    之自白係遭受強暴、脅迫等不正方法而為之。再己○○雖於
    本院證述，丁○○同在11樓大禮堂旁偵訊室被偵訊，聽到警
    員說他不承認就不要給他便當，不要放開他，且丁○○出來
    時，沒有笑容，裝一個屎臉（台語）等語（本院卷二第65頁
    正、反面）。惟己○○自始至終均未曾以警詢中遭刑求置辯
    ，且彭石龍陳稱，丁○○偵訊地點在九樓，則己○○稱丁○○在11樓，已有未合，況其又稱：丁○○出來後，好像被帶
    到九樓作筆錄等語，經質疑其於警詢筆錄製作完畢後，均在
    11 樓大禮堂，何以能知悉丁○○遭警帶至9樓偵訊後，始改
    口僅看到他坐電梯被帶下去，顯然己○○所證前後不一，且
    含糊不明，有迴護丁○○之嫌，無足認定丁○○有被刑求之
    證明。
  (三)綜上，公訴人已就丁○○之自白係出於自由意志指出證明之
    方法，並經原審調查認定丁○○該上開2次警詢中之陳述，
    並無遭受強暴、脅迫等其他不當方法取供，則丁○○上開警
    詢筆錄及嗣後於96年1月26日、30日、同年2月1日、6日檢察
    官之偵訊筆錄應均出於自由意志而為，自具證據能力。
二、丁○○抗辯林榮德所為證述，係個人判斷，無證據能力云云
    。然林榮德於警詢、偵查及原審所為其食用丁○○購買之早
    餐時，感覺三明治苦苦的，接著喝奶茶後，即陷入昏迷狀態
    等陳述，係依其自身在案發當天親自體驗食用丁○○所購早
    餐後，各種身體反應等客觀事實所為具體陳述，尚非意見之
    供述，自有證據能力。
三、以下所引證據，經本院當庭提示，檢察官、被告等人及其等
    選任辯護人等對於被告以外之人於審判外之言詞及書面陳述
    ，均表示無意見（本院卷一第193 頁反面、卷二第66頁），
    且當事人未於言詞辯論終結前聲明異議，本院審酌該等證據
    作成之情況，認為適於為本件認定事實之依據，依刑事訴訟
    法第159條之5第2項規定，應具有證據能力。另本件丁○○
    聲請詰問共犯己○○，業經本院審理期日詰問在案（本院卷
    二第65頁），林豊明詰問庚○○，己捨棄（本院卷二第66頁
    反面），其餘各當事人、辯護人均明示不聲請詰問共犯或共
    同被告（本院卷一第194頁），附此明。
貳、實體部分
一、丁○○、丙○○、癸○○、子○○、己○○等5人強盜及洗
    錢部分
  (一)訊據丁○○對於上開時、地自衛豐保全公司運鈔車上取走5,
    600萬元，繼而從中取走60萬元，再分別交予己○○等人洗
    錢之事實坦承不諱，惟矢口否認有何強盜犯行，辯稱：依林
    榮德案發當天檢驗結果，並無任何藥劑反應，足證伊並未在
    所買早餐內放安眠藥云云。丙○○對於95年12月24日與丁○○、癸○○、子○○、己○○，同年月27日與丁○○、陳再
    榮用餐之事實坦承不諱，但亦否認有何強盜、洗錢犯行，辯
    稱：95年12 月24日因與丁○○爭吵，不久即離開，2次餐聚
    並未談論強盜、洗錢之謀議及分工，伊自94年起即投資妻舅
    徐文龍經營之電鍍廠，95年12月29日前往大陸地區，是領取
    股東紅利云云。癸○○對於上開時、地隱匿丁○○交付一千
    餘萬元（2,000萬元扣除丁○○取走60萬元、鄭進益取走340
    萬元、癸○○取走30萬元。因癸○○不知己○○私下暗藏70
    萬元）之洗錢犯行坦承不諱，惟矢口否認有何強盜犯行，辯
    稱：伊第1次介紹子○○與丁○○認識，在素不熟識情況下
    ，當無告知強盜之犯罪計畫，故伊僅知悉丁○○要取走運鈔
    車內錢，不知如何取走云云。子○○坦承於上開時、地隱匿
    丁○○透過己○○交付之1千餘萬元及曾與丁○○、丙○○
    、癸○○、己○○聚餐之事實，亦矢口否認有何強盜犯行，
    辯稱：聚餐間並無謀議強盜計畫，僅談及大陸經商及錢如何
    匯回台灣問題，並認為癸○○談及運鈔車之事在開玩笑，且
    案發當天癸○○方以電話聯絡遠在大陸的伊，伊才答應寄藏
    ，自無事前謀議云云。己○○對於上開時、地，與丁○○、
    丙○○、癸○○、子○○聚餐及隱匿丁○○交付1千餘萬元
    ，從中收受癸○○交付5萬元，私下拿取70萬元，並將70萬
    元交林世德寄藏，林世德再轉交不知情之劉建和（其中20萬
    清償舊債，另50萬寄放，再匯款20萬元予吳來穎帳戶）之洗
    錢犯行坦承不諱，惟否認有何強盜行為，辯稱：其與丁○○
    不熟識，丁○○不可能據實以告強盜犯行，故伊事後才知道
    云云。
  (二)經查：
  (1)上開事實，業經丁○○於警詢、偵查及原審羈押訊問時坦承
    不諱，核與證人林榮德、黃木松所證大致相符，並有○一○
    二專案衛豐運鈔車錄影、錄音譯文、○一○二專案運鈔車路
    線簡圖、監視器翻拍照片、作案畫面、潛逃出境畫面、運鈔
    車路線說明、內政部警政署刑事警察局96年3月5日刑鑑字第
    0960031882號函所檢附之衛豐保全員丁○○逃逸使用HB-782
    6號自小客車勘察報告（偵4789卷一第16至34頁、偵4789卷
    二第623至650頁）。及雙向通聯紀錄、車牌號碼HB-7826號
    貴賓資料卡、雪藜花園汽車旅館95年12月27日投宿紀錄（他
    518卷第85至92頁、偵4789卷二第516、517頁）、內政部警
    政署刑事警察局96年3月6日刑鑑字第0960032986號函所檢附
    之衛豐保全涉案Z8-6722號自小客車勘察報告（偵4789卷二
    第653頁）在卷可稽。
  (2)丁○○於警詢、偵查及原審羈押訊問時供承：伊在中央路某
    家早餐店買3份早餐，並將其中1份加了不明安眠藥劑，上班
    後將加藥的早餐拿給林榮德，沒有加藥的早餐拿給黃木松。
    迨點鈔正確後，出發值勤，先去華南銀行，後開車到台灣銀
    行，因回存車輛多，就把車子開走，本來藥只放1顆，林榮
    德還沒睡，又放了3顆，那時他喝奶茶下去後，大概幾分鐘
    以後，就開始模糊。之後丁○○將運鈔車上錢分成2袋半（
    即3袋），再開到濱江街，獨自把運鈔車上3袋錢，放入原先
    停放在該處，內有癸○○、鄭進益接應之HB-7826號車，再
    駕駛該輛車駛到林口交流道，將1袋放在己○○駕駛之車輛
    上，另2袋放在壬○○、乙○○駕駛之車輛上，之後換裝搭
    機離境等語（偵4789卷一第52至78頁、偵2548卷第288、289
    頁、原審聲羈卷第6頁），並經原審勘驗警詢筆錄無訛，製
    有勘驗筆錄附卷為憑（原審卷三第136反面至159頁）。參諸
    林榮德證稱：在96年1月2日衛豐保全公司的孫主任來電，因
    人手不夠，下午的班取消，趕快去上班。在上班途中丁○○
    來電表示已買好早餐，是三明治及1杯奶茶，放在車上副駕
    駛座的位置。到了公司，將要送往銀行的鈔票清點數量後就
    上車。之後吃早餐，當天三明治味道好像苦苦的，伊這樣說
    時，丁○○說：「會嗎？可能是生菜的問題。」，還幫伊拿
    掉幾片生菜。在伊出車不久吃完早餐後，就記憶模糊了，到
    伊醒來時，已經下午2點多。伊以前身體沒發生這樣的情況
    過。當天晚上先去國軍松山醫院檢驗血液、尿液，因檢驗所
    需時間較久，後來才到榮總進行檢驗。醫院人員說，時間拖
    了那麼久，早就排泄掉了等語（偵4789卷一第293至297頁、
    偵2548卷第335至336頁、原審卷四第54至63頁）；黃木松證
    稱：於96年1月2日丁○○是代理組長，領用車子準備出車，
    且丁○○有幫伊買早餐，是三明治及1杯奶茶，奶茶的杯子
    是塑膠材質做的蓋子，蓋子可以打開等語（偵2548卷第332
    至334頁、原審卷六第6至13頁）；及原審勘驗案發當天衛豐
    保全公司運鈔車上之光碟片之錄音、錄影內容，發現林榮德
    吃完早餐不久後，與丁○○之對話內容即有含糊其詞、語意
    不清之狀況，於途中林榮德雖曾與丁○○短暫對話，然隨時
    間經過，含糊其詞、語焉不詳之狀況愈發明顯，並有林榮德
    打呵欠之聲音。期間林榮德陳述：「...，暈暈的、感覺暈
    暈的樣子」、「現在頭不知道在昏什麼」、「... 飲料有問
    題？」、「你給我下藥喔」、「... 1顆頭2顆頭重，看東西
    好幾個影子」等語，有勘驗筆錄在卷為憑（原審卷六第53
    至66頁）。按林榮德於當日早上經衛豐保全公司通知始獲知
    上午須到班值勤，在不知丁○○預謀犯案下，當無預先謀議
    配合表現之理。且林榮德正值中壯年，平日身體無異狀，倘
    非食用丁○○提供之早餐，亦無與丁○○間對話，時而清楚
    ，時而不明，及精神狀況隨時間之經過愈發意識模糊，終至
    昏睡無反應之理。而丁○○既早已預謀決定於96年1月2日犯
    案，並尋妥接應人員，當非臨時起意為之，堪認丁○○確係
    以不明安眠藥加入早餐，提供予林榮德食用，使林榮德陷於
    昏睡而不能抗拒狀態，而強盜衛豐保全公司運鈔車上之5,60
    0萬元無誤。
  (3)林榮德於96年1月2日21時46分前往行政院國軍退除役官兵輔
    導委員會臺北榮民總醫院（下稱榮總）急診檢驗尿液，檢驗
    結果雖顯示無安眠藥、鎮定劑等藥劑反應，有卷附個人資料
    提供意願聲明書、檢驗資料、榮總96年3月20日北總企字第
    0960005300號函暨檢附之急診病歷資料影本可參（偵4789卷
    一第36至49頁、偵4789卷二第577至591頁）。然「安眠藥代
    謝率」可以藥品之排除半衰期表示，其係指藥物在體內之血
    液濃度減為原來一半所需時間，一般安眠藥排除半衰期差異
    甚大，最短的約為2.5至2.8小時，最長的可達53至118小時
    ，有該院96年5月29日北總藥字第0960009449號函暨檢附之
    安眠藥的種類及半衰期表等（原審卷一第158、159頁）在卷
    可按。且林榮德接受血液、尿液檢驗，共14項，其中與鎮靜
    安眠藥物有關的檢驗有7項，當日對於林榮德所進行之檢查
    ，乃根據其病史和症狀之描述，依現有之檢驗項目及儀器設
    備進行檢測。由於藥物的種類眾多，且與服用藥物劑量等因
    素有關，若無特定之藥物名稱，很難精確描述在經歷多少時
    間後無法檢驗其藥物濃度等情，亦有該院97年4月22日北總
    藥字第0970008057號函暨檢附之藥物毒品檢驗事項內容（本
    院卷二第19-1至19-3頁）存卷可參。且林榮德陳述，於檢驗
    前因時間拖太久，已小解等情（偵4789卷二第669頁）。
    是林榮德因體內新陳代謝之故而驗無安眠藥、鎮定劑反應，
    要與常情不悖，不足因此為丁○○有利之認定。丁○○辯稱
    未下藥，顯與事實不符，不足採信。
  (4)丁○○又稱：其取得運鈔車內款項後，再搬至早已停在台北
    市○○街上接應之HB-7826號自有小客車上，癸○○、鄭進
    益在車內接應，當初跟癸○○談時，由他與鄭進益負責，他
    及匯款人各1成報酬。之後伊開車去林口交流道，有2台車接
    應，1台深青色、1台黑色，將1袋約2,000萬元拿到深青色車
    內，癸○○與鄭進益便搭乘該車離開。另當初跟陳再榮在12
    月下旬談妥由他負責一部分的錢，故將2袋約3,600萬元放在
    黑色車上。其中1名駕駛曾在民生西路、寧夏路口認識等語
    ，並經原審勘驗警詢筆錄，製有勘驗筆錄（原審卷三第140
    至142、231至233頁）存卷可參。核與癸○○、己○○證稱
    ：丁○○自衛豐保全公司運鈔車上取得現款5,600萬元，分3
    袋後，與在臺北市○○街處丁○○所有自小客車上等候之癸○○、鄭進益會合，丁○○將現鈔3袋放入該車後車廂後，
    旋即駕車至林口交流道。途中丁○○先從裝2,000萬元之帆
    布袋1袋取走60萬元，鄭進益取走40萬元，癸○○取走30萬
    元（其中5萬元交予己○○），待到達林口交流道後，將1袋
    錢放在己○○駕駛之車輛上，丁○○逕行離去。之後癸○○
    與鄭進益搭乘己○○駕駛之車輛離開。鄭進益先下車並再拿
    300萬元（共340萬元），癸○○命己○○駕車至子○○住處
    ，斯時己○○私下拿取其中70萬元後，將所餘錢寄放在子○○住處等情相符（原審卷四第63至71、10 3反面至105反面
    ）。亦與壬○○、乙○○所證，庚○○95年12月31日打電話
    給壬○○，翌日（96年1月1日）與陳再榮駕黑色賓士休旅車
    到台北，並與丁○○在中山北路附近見面（即民生西路、寧
    夏路口），再開車到林口確定等待地點後，載丁○○回民生
    東路、寧夏路口後返回高雄。之後庚○○命乙○○凌晨與壬○○一起出發到林口等候。事後丁○○將2袋現鈔放在壬○○、乙○○駕駛之車輛上等情相吻合（原審卷三第243反面
    至246、183至189頁）。堪認丁○○強盜取得5,600萬元後，
    分裝3袋放入自有小客車內，並駕車與癸○○、鄭進益前往
    林口交流道，分別與己○○駕駛之車、壬○○及乙○○之車
    會合，其中一袋鈔票放入己○○等人之汽車，由己○○等人
    加以隱匿，另二袋鈔票放入壬○○、乙○○駕駛之汽車，由
    壬○○、乙○○等人收受、搬運無誤。
  (5)按共同正犯，在合同之意思內各自分擔犯罪行為之一部，相
    互利用他人之行為，以達其犯罪之目的者，即應對全部所發
    生之結果，共同負責。又共同正犯之意思聯絡，不以明示通
    謀為必要，即相互間有默示之合致，亦無不可。丁○○陳稱
    ：伊於95年11月底萌生強盜犯意，並請丙○○代為尋找匯款
    至大陸地區○○道，丙○○應該有去詢問而沒結果。之後癸○○回台，由伊及丙○○接機，討論分工及報酬事宜。另陳
    再榮是丙○○的朋友，在他回國後，相約在旅館見面，並與
    丙○○、陳再榮在中和市○○路用餐。事前與陳再榮約好在
    寧夏路夜市附近碰面，讓我認識該小弟。陳再榮他說沒關係
    ，就是那幾天「搶」就可以。他說他會連續派人等我們，我
    也有跟癸○○、己○○他們這樣說。與癸○○、陳再榮協議
    是他們可以分到處理金額的2成，1成是給運送贓款的人，1
    成給洗錢的人。案發當天丙○○有打電話給我，且案發出境
    到大陸時，由丙○○、胖魏接機。當天晚上我與丙○○、胖
    魏、癸○○、鄭進益一起用餐，翌日才看到子○○。整個案
    子除我、丙○○、癸○○、子○○、己○○外，還有鄭進益
    參與等語（原審卷三第146至149、232至236頁、偵2548卷第
    167至170、288、289頁、偵4789卷一第73頁、原審卷四第93
    至95頁）；丙○○陳稱：丁○○叫伊打電話給陳再榮，問如
    何匯錢去大陸，陳再榮說隔幾天會回台，之後95年12月27日
    與丁○○、陳再榮一起去中和的海產店吃飯。案發後因怕公
    安去中山捉我們，所以去昆明找陳再榮等語（偵卷2548卷第
    356、357頁）；癸○○陳述：伊於95年12月從大陸返台，在
    機場聯絡丙○○，由丙○○、丁○○接機返回丙○○住處附
    近海產店吃飯，丁○○告知日子難過，想把運鈔車的錢拿走
    ，詢問有無管道把錢匯到大陸。之後12月底再返台後，己○○到機場接機，載伊去丙○○、丁○○住處附近夜市吃飯，
    提及綽號「欽仔」（鄭進益）的人有管道，他要求1成報酬
    。後來伊與鄭進益前往台北縣板橋市○○路某牛肉麵店找丁○○、丙○○，鄭進益因遺失電話無法聯絡匯款人，遂同意
    丁○○提議參與。另透過己○○找子○○，5人共同約見面
    用餐，丁○○直接向子○○講明：「他是衛豐保全公司的運
    鈔司機，有辦法將運鈔車的錢弄到手，至少3千萬」，子○○應允，並要求1成報酬等語（偵4738卷第4、5頁）。復陳
    稱：丁○○有請其幫忙匯款至大陸，先是找鄭進益找人幫忙
    匯款，但鄭進益找不到人，後來找子○○匯款。96年1月1日
    丁○○聯絡伊，說星期一有錢進來，要其等準備好。遂於1
    月2日坐計程車與鄭進益去濱江街等丁○○。丁○○約11 點
    多開公司的車過來，並將取得3袋的錢放在他自己的車上，
    再開車到林口交流道後，就停車把1袋現金放到己○○車上
    。其與鄭進益坐己○○所開的車，中途在青山路一處山坡上
    的垃圾場把保全公司裝現金的袋子燒掉，己○○在垃圾堆找
    到一個手提袋，其等將綁在現金外面的塑膠紙袋撕掉後，將
    現金裝到手提袋內，鄭進益在林口長庚醫院處拿了340萬元
    後下車（40萬元是鄭進益幫忙帶去大陸，300萬元是報酬）
    。鄭進益到大陸後就把隨身帶的錢換成人民幣，在廣東中山
    交給丁○○。我之前聽丙○○說丁○○是在做保全的，丁○○先前說過公司常常都會有很多錢，要想辦法把錢拿出來，
    要其找人把錢匯出去等語（原審聲羈104卷第6至11頁）；子
    ○○陳稱：95年12月間，在臺北縣板橋市縣○○道海產店一
    同吃火鍋認識丙○○，當時尚有癸○○、己○○在場，丙○○與癸○○在談論說要弄一筆錢，有提劫運鈔車（偵3956
    卷第5頁）；己○○陳稱：95年12月24日與丁○○、丙○○
    、癸○○、子○○5人，在台北縣板橋市○○路靠近大同水
    上樂園附近巷內海產店吃東西，席間聽到癸○○詢問子○○
    有無洗錢管道，癸○○跟我說有一件案子做了會很轟動，叫
    我再找人幫忙，我曾詢問林世德是否要參與遭拒。96年1月1
    日癸○○約我在台北縣板橋市南雅夜市旁見面，由我駕駛子
    ○○所有自小客車，搭載癸○○前往林口文化三路靠近高速
    公路旁，癸○○叫我翌日上午9時30分至10時，開車到此等
    候。餐敘時，丁○○、丙○○兄弟都一起出現。案發後我每
    天都向在大陸地區之子○○報告衛豐保全公司運鈔車強盜案
    件之新聞。鄭進益在林口長庚醫院對面下車後，我駕車載著
    癸○○，在林口山上道路繞行，經過壽山路時，看到一處垃
    圾堆，癸○○下車先將袋內現金倒在後座腳踏墊處，把裝現
    金的帆布袋拿到垃圾堆處燒掉，然後再將現金裝入在垃圾堆
    尋獲之藍色旅行袋內，就開車到子○○家，癸○○在巷口等
    我，我把裝錢的旅行袋拿到子○○家，期間私藏70萬元。我
    跟子○○太太丑○○說：「這是錢」、「哥哥（即子○○）
    會打電話跟你說，我要先載癸○○到機場」。之後載癸○○
    去機場後，再返回子○○家，與丑○○將捆現金的紙條拆掉
    ，換成橡皮筋捆綁，再將藍色旅行袋拿到板橋高架橋下垃圾
    堆處丟掉等語（偵4789卷一第143至155頁）互核於基本情節
    皆大致相符。勾稽各上情，可知丁○○與丙○○於95年11
    月底萌生強盜衛豐保全運鈔車之意圖，並先聯絡癸○○，透
    過癸○○聯絡鄭進益，復由癸○○聯絡己○○，再聯絡子○○，彼等先後謀議強盜及洗錢之分工及報酬事宜，並由癸○○、鄭進益於案發當日在台北市○○街丁○○車內接應。丁○○復透過丙○○邀陳再榮返台，並於中和莒光路餐廳用餐
    ，席間亦達成強盜及洗錢之分工及報酬之協議，陳再榮復約
    丁○○與壬○○認識，再一同前往林口勘察等待地點，足證
    丁○○、丙○○、癸○○、鄭進益、子○○、己○○、陳再
    榮等7人就本案強盜、洗錢之犯行有共同犯意聯絡及行為分
    擔，要屬無訛。換言之，陳再榮與癸○○、鄭進益、己○○
    、子○○等五人雖未一起謀議，但丁○○、丙○○兄弟2人
    已分別與癸○○等5人及陳再榮謀議，癸○○等5人及陳再榮
    就強盜及洗錢事宜均有認識，並各自分擔犯罪行為之一部，
    即有相互利用他人之行為以達其共同之目的，依上揭說明，
    均為正犯。
  (6)丁○○否認下藥而取衛豐保全公司運鈔車內現金，其餘丙○○等4人均否認涉犯強盜罪，丙○○並否認涉犯洗錢罪云云
    。然：
  林榮德如何於案發當日於運鈔車內食用丁○○提供之早餐後
    ，即遂漸昏睡而遭丁○○將運鈔車載往台北市○○街取走5,
    600萬元，已如上述，是丁○○所辯，尚不足採。
  丙○○先後應丁○○之要求尋找李選明（業經原審判決無罪
    確定）、癸○○、陳再榮詢問匯款至大陸之管道，並參與多
    次與丁○○、癸○○、陳再榮、子○○、己○○等人之聚餐
    會談，且另與丁○○、陳再榮聚餐商談，倘非於聚餐中共同
    達成謀議、分工及報酬約定，焉有於丁○○駕駛運鈔車時，
    其即頻頻自大陸打電話與丁○○聯絡確認，及焉有癸○○、
    鄭進益於案發當天前往台北市○○街丁○○自有小客車內等
    候，再由己○○向子○○之妻丑○○借得Z8-6722 號自用小
    客車前往林口交流道等候，並由己○○交付贓款予丑○○時
    ，當場表明係現金，且子○○會以電話聯絡丑○○，復由陳
    再榮通知庚○○、壬○○，轉知林明杰前往林口交流道收受
    、搬運贓款之情。再丙○○自承，丁○○沒有錢，案發當天
    早上，我打電話問丁○○是否確定要來大陸，他第1 通沒有
    跟我講，他說他在忙，第2 通他說叫我們去接他。事後去深
    圳碼頭接他等語（偵2548卷第17 1、172、173頁）。以丙○○明知丁○○缺錢花用，竟代為尋求匯款至大陸之管道，並
    參與多次重要聚餐，復前往大陸接應，顯然對丁○○之計畫
    知之甚稔。雖丁○○陳述，要丙○○不要管匯款的事，去大
    陸後才告知丙○○此事；癸○○、己○○、子○○均陳述95
    年12月24日聚餐丙○○因與丁○○吵架，不久就離開；李選
    明陳述，詢問匯款至大陸的人是丁○○非丙○○等情；此與
    其等先前陳述不符，顯係事後迴護丙○○之詞，不足採信。
    綜上，丙○○事前參與強盜與洗錢之謀議，又負責尋覓共犯
    ，一起參與洽商犯案過程與財物分配，顯係以自己犯罪之意
    思參與犯罪強盜及洗錢行為，自為共同正犯。
  癸○○既曾多次參與丁○○謀議劫運鈔車及洗錢之重要聚餐
    ，並聯絡鄭進益後，因故無法尋妥匯款至大陸之管道，再透
    過己○○聯絡子○○，並於96年1月1日命帶同己○○前往林
    口交流道確定等待地點，於案發當日在台北市○○街與鄭進
    益共同接應丁○○，旋與丁○○等同往林口交流道將強盜所
    得財物換到他輛汽車上，復與己○○一同將贓款載往丑○○
    家中隱匿，隨即前往大陸與離境不久之丁○○會合等情，參
    以丁○○陳述，整個案子，除伊、丙○○、癸○○、子○○
    、己○○外，還有鄭進益等人涉入。在林口交流道等候的1
    台車子是癸○○規劃好的等語（偵2548卷第170 頁）。己○○陳稱，癸○○告知有一件案子做了會很轟動，叫我再找人
    幫忙等語（偵4789卷一第147 頁）。子○○陳稱，95年12月
    間聚餐時，丙○○、癸○○、己○○在場，當時丙○○與癸○○在談論說要弄一筆錢，有提劫運鈔車等語（偵3956卷第
    5 頁）。癸○○自承，事先聽丁○○預謀強盜運鈔車，我們
    均聽從丁○○指示，丁○○之前決定在林口交流道，由我指
    派己○○在該處接應等語（偵卷4738卷第5 、11、12頁）。
    綜上各情，益證癸○○非但與丁○○共同策劃整個強盜犯行
    ，且指揮己○○至林口交流道接應，顯然非單純參與洗錢而
    已。且子○○、丁○○雖不甚熟識，然經癸○○介紹下，丁○○已將劫運鈔車之計畫梗概告知子○○，並達成強盜運鈔
    車後，再隱匿贓款從中抽成之協議，益證子○○、丁○○間
    是否熟識，無關共犯之成立與否，故癸○○所辯亦無足採。
  如上述，子○○亦參與多次上揭重要聚餐，參以癸○○陳述
    ：己○○是在替子○○開車載貨，案發當天己○○就開子○○的車子到林口交流道，子○○同意借車，並計畫把「搶」
    得的錢交給子○○之後，由子○○負責將錢匯到大陸給丁○○，子○○抽1成等語（偵4738卷第11、12頁）。且己○○
    陳稱，伊交付贓款予丑○○時，當場表明係現金，子○○（
    當時在大陸）會以電話聯絡丑○○。伊每天打電話向子○○
    報告運鈔車搶案之相關報導等語（偵4789卷149、154頁）。
    癸○○陳述，在海產店聚餐時，先介紹彼此認識，丁○○詢
    問匯錢去大陸的事，子○○要求要抽1成等語（偵4738卷第
    12頁）。子○○自承，95年12月間聚餐時，丙○○、癸○○
    、己○○在場，當時丙○○與癸○○在談論說要弄一筆錢，
    有提劫運鈔車。癸○○並於96年1月2日，在桃園機場打電話
    給伊，稱運鈔車的錢已拿到，要先放在其家中幾天等語（偵
    3956卷第5頁、偵2548卷第359頁）。丑○○證稱，當時己○○要將那筆錢放在家裡時，伊就認為有問題，惟子○○確實
    有打電話要其先將那筆錢收起來等語（原審卷四第243頁）
    。綜上可知，子○○於聚餐時，明知丁○○欲以劫運鈔車得
    款後，將贓款匯往大陸地區，仍應允提供車輛予己○○，並
    隱匿贓款，從中抽成獲得報酬。案發後癸○○離境前，告知
    子○○案情進度，事後復關心運鈔車搶案相關報導，顯然子
    ○○涉案深入，已非單純洗錢而已。又如上述，子○○與丁○○是否熟識，並不影響共犯之成立，且倘子○○認劫運鈔
    車是開玩笑，何以聚餐時，已達成1成報酬之共識，所辯自
    難採信。
  如上述，己○○參與多次丁○○等有關劫鈔及洗錢之重要聚
    餐。且己○○自承，95年12月24日聚餐時，癸○○告知有一
    件案子做了會很轟動，叫我再找一個朋友幫忙，我去詢問林
    世德，他說不要等語（偵4789卷一第147頁）。林世德陳稱
    ，己○○當面告訴我他朋友是衛豐保全的保全員，準備要監
    守自盜，且監守自盜後要把錢交給他，希望我再幫他把錢運
    走，但我當面拒絕。己○○有跟我承認搶案是他們做的等語
    （偵4789卷一第161、163頁）。癸○○陳述，己○○當時就
    知情，並願意參與等語（偵4738卷第11頁）。己○○亦自承
    ，於前往子○○住處途中，癸○○要求先下車將裝錢的帆布
    袋拿到垃圾堆處燒掉，並在垃圾堆處找到1只藍色旅行袋裝
    剩餘贓款，之後將贓款送至子○○住處後，載送癸○○到機
    場返回子○○住處，再與丑○○將捆現金的紙條拆掉，換成
    橡皮筋捆，完成後將藍色旅行袋拿到板橋高架橋下垃圾堆處
    丟掉等情（偵4789卷一第154頁）。勾稽上情，足證己○○
    明知丁○○計畫強盜運鈔車，事先積極參與尋找接應之對象
    （林世德），復於案發當日駕駛丑○○之車至林口交流道接
    應，將贓款隱匿於子○○住處（由丑○○收受），復銷毀裝
    運鈔車現金之帆布袋、捆現金之紙條等強盜跡證，是其涉案
    情節深廣以自己犯強盜、洗錢之犯意，已非單純洗錢而已。
    至己○○另供陳，伊載癸○○前往機場，途中載到蘆竹時，
    癸○○就先下車，並說：「看電視就知道了」云云（偵4789
    卷一第145頁），此亦難為其有利之證明。
  子○○於聚餐時獲悉丁○○要「劫」運鈔車，癸○○、己○○知悉丁○○犯案會非常轟動，並計畫將「搶」得的錢匯至
    大陸地區。衡諸常情，以保全公司之運鈔車為避免運護員監
    守自盜，均會由2 人以上共同執行勤務，因丁○○等人數次
    重要聚餐，均無任何同為衛豐保全公司之同事參與，顯然丁○○計劃所謂之「劫」、「搶」係指以強暴、脅迫、藥劑或
    他法，至使同行運護員不能抗拒而強取運鈔車內現金，而非
    搶奪、竊盜、詐騙等方式。丙○○、癸○○、子○○、己○○等4人均為有相當閱歷之中壯年人，就此當無不知之理，
    故彼4人與丁○○、陳再榮等就推由丁○○以藥劑等方法，
    至使同行運護員不能抗拒而強取運鈔車內現金，應負共犯之
    責無訛。
  證人之證言或共犯之陳述，縱令先後兩歧或未盡相符，仍得
    本於審理所得心證，就其一部分認為真實予以採取。且刑事
    訴訟以發現真實為目的，共同被告先後所為不利於己之陳述
    ，互有出入時，審理事實之法院應本於職權詳為調查，斟酌
    各方面之情形，依自由心證判斷其孰為可信，不得因其先後
    陳述有所分歧，即全部予以捨棄。共犯丁○○5 人所陳，就
    案發前丁○○等人數次聚餐謀議之時、地、參與聚餐之人員
    、聚餐商談內容，及丙○○是否事先離開大同口海產店等細
    節陳述雖稍有差異，此乃因參與聚餐次數不同、人員有異，
    且謀議過程非一蹴可及，各人事後回憶計劃犯行過程，就枝
    節末微細處本難盡同，復基於卸責目的，相互間刻意掩護避
    卸，或因問答詳簡等因素，而稍有差異，亦屬事理之常，尚
    難以此遽認丙○○、癸○○、子○○、己○○等4人，未參
    與強盜或洗錢犯行。
  (7)綜上，丁○○、丙○○、癸○○、子○○、己○○等5人強
    盜、洗錢犯行均堪認定，應依法論科。
二、庚○○洗錢部分
  (一)庚○○之洗錢犯行，業經庚○○於本院坦承不諱，核與證人
    即共同被告壬○○、乙○○、甲○○所證相符，並有原審勘
    驗壬○○、乙○○警詢筆錄之勘驗筆錄（原審卷三第243至
    250、174至184、184至216頁），及中國信託商業銀行股份
    有限公司96年3月22日中信銀集作字第96502327號函暨檢附
    之帳戶歷史交易查詢、96年4月14日中信銀集作字第9650302
    9號函暨檢附之帳戶歷史交易查詢、各銀行往來明細（含中
    國信託商業銀行股份有限公司96年3月13日中信銀集作字第
    96501918號函暨檢附之存款系統歷史交易查詢報表及帳戶歷
    史交易查詢、華南商業銀行竹田分行96年3月14日華竹存字
    第960023號函暨檢附之存款往來明細表、合作金庫商業銀行
    小港分行96年4月19日合金小港字第0960001512號函暨檢附
    之交易資料查詢單、各類存款分戶交易明細表、合作金庫商
    業銀行鳳山分行96年4月24日合金鳳存字0960001906號函暨
    檢附之各類存款分戶交易明細表、臺灣土地銀行小港分行96
    年5月4日小港存字第096000131號函暨檢附之客戶歷史交易
    明細查詢、合作金庫銀行匯款回條聯影本、臺灣中小企業銀
    行匯款申請書影本、中國信託三多簡易型分行戶名江雅麗之
    存摺影本、合作金庫銀行小港分行戶名句商公司存摺影本、
    合作金庫銀行鳳山分行戶名句商公司存摺影本、土地銀行小
    港分行戶名庚○○存摺影本、中國信託商業銀行股份有限公
    司96年3月21日中信銀集作字第96502291號函暨檢附之帳戶
    歷史交易查詢、合作金庫商業銀行小港分行96年3月23日合
    金小港字第0960001133號函暨檢附之各類存款分戶交易明細
    表、交易資料查詢單、臺灣土地銀行小港分行96年3月27日
    小港存字第0960000096號函暨檢附之客戶歷史交易明細查詢
    、合作金庫商業銀行鳳山分行96年3月30日合金鳳存字09600
    01401號函暨檢附之交易資料查詢單、各類存款分戶交易明
    細表、中國信託商業銀行股份有限公司96年4月11日中信銀
    集作字第96502866號函暨檢附之帳戶歷史交易查詢、中國信
    託商業銀行股份有限公司96年4月14日中信銀集作字第96503
    022號函暨檢附之帳戶歷史交易查詢等在卷可稽，堪信庚○○之自白與事實相符，足以採信。
  (二)關於庚○○收受、搬運3,600萬元贓款之流向，除交予壬○○、乙○○各100萬元（少年盧００從壬○○處取得5萬元）
    ，交予甲○○250萬元，交予戊○○60萬元、500萬元，交予
    劉憲凰400萬元外，其餘因其先後所陳有異，並拒絕說明1,3
    00萬元交予綽號「阿忠」成年男子之真實姓名，致無法查明
    贓款之確實流向，且與甲○○所證，稍有出入，甚且甲○○
    將庚○○交付之250萬元，存入句商公司帳戶內，與原有帳
    戶內存款混同，故贓款流向以庚○○、甲○○於原審、本院
    所坦承之部分及卷內上開二之 (一)所載帳戶資料為基礎予
    以認定如附表二所載。
  (三)綜上，庚○○洗錢部分，事證明確，犯行堪以認定，應依法
    論科。
三、戊○○洗錢部分
  (一)訊據戊○○對於上開時、地庚○○分別交付伊60萬元、500
    萬及交付予劉憲凰400萬元之事實坦認不諱，惟矢口否認有
    何洗錢犯行，辯稱：庚○○為支付購屋款項500萬元及裝潢
    費60萬元，伊始收受，且當初因代書少蓋印章而無法過戶。
    又伊僅單純介紹庚○○與劉憲凰認識，並無牙保洗錢云云。
  (二)經查：
  (1)庚○○陳稱，伊因錢多沒有地方放，拿一個箱子裝錢，箱子
    裡面都是10萬元1綑，遂前往戊○○高雄小港區○○路住處
    ，點了50疊交給戊○○（共500萬元），當時說這錢是要寄
    放在戊○○那裡，箱子裡面還有剩錢。就把箱子拿給乙○○
    轉交甲○○。之後戊○○問說可否改做屋款，伊打電話詢問
    陳再榮同意後，才改做屋款。60萬元要做裝潢費，後來沒有
    ，就放在戊○○那裡。且劉憲凰確實是戊○○介紹才認識，
    伊交錢給劉憲凰時，戊○○亦在場等語（偵5416卷第17、18
    、199、200、234頁、原審卷五第241至247頁），核與證人
    林慶明證述，庚○○曾交60萬元予戊○○等語（偵6860卷第
    189頁）；證人劉憲凰證述，戊○○介紹庚○○給伊認識，
    庚○○知道伊在大陸有錢要匯回台灣，他就說要到大陸投資
    等語（偵6806卷第191頁）大致相符。並有劉憲凰之入出境
    資料、戊○○賣予庚○○房地所簽訂之房地買賣契約書（偵
    6806卷第128、4至10頁）在卷可按。
  (2)戊○○雖以上開情詞置辯。然戊○○於原審羈押訊問時先稱
    ，庚○○於95年12月18日購屋要貸款570萬元，於96年1月3
    、4日，再交60萬元。隔天晚上庚○○聯絡伊後，就說要先
    付500萬元給伊，當天因庚○○沒帶契約書，故未簽契約。
    95年農曆年底庚○○女友甲○○說原本裝潢的60萬元要轉作
    房屋價款，支票有兌現1張，另外1張甲○○拿現金10萬元給
    伊，要伊將支票抽出，契約書上沒有寫到這事情是因忘記寫
    。當時伊看到庚○○付500萬元，是有一點懷疑，庚○○說
    是母親幫忙出的云云（原審聲羈138卷第11至13頁）於原審
    再次羈押訊問時稱：庚○○當時因年關近，要用錢，遂全額
    貸款。95年12月18日庚○○開二張支票，95年12月25日那張
    有兌現，96年2月18日到期支票，是庚○○拿現金10萬元至
    伊家中換回支票。當時庚○○交60萬元是要伊幫忙找裝潢師
    傅，收受60萬元時未簽收。翌日庚○○去伊家中，推著黑色
    行李箱交500萬元給伊，說是其母親幫忙付房款。當天庚○○沒有帶契約書，付款欄下方加註收款日期是以庚○○回國
    日期為準即96年1月14日，庚○○拿合約書到伊家中要伊簽
    名，故伊在庚○○及伊留存的合約書上都有加註付款紀錄，
    合約書上的字樣是代書曾素貞寫的，簽名是伊簽的，當時還
    有甲○○在場云云〈原審聲羈更（一）4卷第11頁〉。於原
    審復供稱，在庚○○回臺之後（1月14日）當天與其簽合約
    ，因之前庚○○放的時候不小心，掉在伊家中云云（原審卷
    二第139頁）。綜觀上開陳述，對於收受庚○○交付贓款未
    簽合約之原因不一，所陳是否屬實，已有疑問。且庚○○證
    稱，96年1月14日回台灣後，沒有與戊○○見過面，他收受
    500萬元時，好像很擔心，因他覺得這錢來路不明，因我跟
    戊○○交情很好，他不好意思拒絕就收下等語（偵5416卷第
    127、128頁、原審卷二第18反面、19頁、原審卷五第241至
    247頁）。甲○○證稱，沒有拿10萬元現金跟戊○○換回1張
    支票，20萬元支票也沒有拿回，也從未告訴戊○○，庚○○
    付給他60萬元裝潢費改成房屋款等語（原審卷五第250至253
    頁）。以庚○○與戊○○為好友，甲○○與戊○○僅因購屋
    曾見面而不熟識，其等當無構詞誣陷戊○○之情，所證堪以
    採信。是以庚○○購屋時已言明須貸款570萬元，顯然購屋
    資金有所不足，詎其不久後，竟帶內裝數百萬元，每綑10萬
    元，與銀行綑綁現金方式相同之現金皮箱，直接給付500萬
    元現金予戊○○，且皮箱內尚餘現金等情，以一般購屋資力
    不足之人，於短短數日內即能擁有為數不少現金，則具有社
    會經驗智識之人均會懷疑該現金之來源有問題，且證人曾素
    貞證稱，買賣合約書所書1月3日、1月14日付款的字跡為其
    所書，在買家付款給戊○○時，經戊○○轉告，方記載在付
    款表上等語（偵6806卷第190至191頁、原審卷五第247至250
    頁），亦與庚○○所證未於給付500萬元時，當場記載於合
    約書內等情相符，倘庚○○交付500萬元予戊○○確實係為
    支付屋款，何以未將此重要付款情形當場記載於買賣合約書
    內？是上開種種均與一般購屋支付價金之常情有悖。甚且庚○○所支付之款項，加計之前已支付各10萬元支票2張，及
    60萬元現金，總計580萬元，亦與購屋合約書總價590萬元不
    符，亦有蹊蹺。如上述，戊○○既坦承收受500萬元時，有
    點懷疑，且衛豐保全公司運鈔車搶案，於案發當天立即經各
    新聞媒體大幅報導，轟動全國，此為公所週知之事，足證戊○○明知庚○○交付560萬元係他人因重大犯罪所得之贓款
    ，竟仍予以收受、寄藏，並介紹劉憲凰替庚○○匯款至大陸
    地區，庚○○且當場交付400萬元予劉憲凰，自難辭收受、
    寄藏、牙保他人因重大犯罪所得之罪責，所辯要難採信。
  (3)又高雄市○○區○○段43地號及土地建物（即高坪27街476
    號），目前土地仍登記為戊○○名義，其上建物為麗群開發
    建設有限公司所有。該土地及其上建物曾於96年2 月14日以
    鎮登字第1756號收件提出買賣所有權移轉登記之申請，以因
    建物買賣契約訂立時尚未辦理所有權第一次登記，故請其檢
    附買賣雙方登記清冊以確認登記標示及其所附公司設立登記
    事項表抄錄本，請由建設公司切結本登記卡現仍為有效之資
    料，如有不實，申請人願負法律上一切責任等事由，通知補
    正，逾期仍未補證，業經高雄市政府地政處前鎮地政事務所
    於97年3月25日以前登駁字第00023號駁回在案，有該事務所
    97年3月25日高市地鎮一字第0970002745號函在卷為憑（本
    院卷一第246頁），並以相關資料欠缺庚○○蓋章而未完成
    移轉登記手續為由函請補正。且曾素真陳述，登記清冊上漏
    蓋庚○○印章（原審卷五第248頁反面）。甲○○陳稱，代
    書打電話要求補正庚○○身分證等語（原審卷五第252頁反
    面），二者所述並不相符。以建物尚未辦理所有權第一次登
    記，原則上無法辦理建物移轉登記，此為一般代書所應知悉
    之事項，倘庚○○所繳付款項係用於購屋，何以庚○○尚未
    完全給付價款前（尚積欠10萬元），戊○○便在未辦妥建物
    所有權第一次登記前即匆忙申請移轉登記，顯然戊○○係為
    撇清相關刑事責任，方事後力圖彌縫之行為，尚難據此為戊○○有利之證據。至庚○○先後陳述，雖略有出入，然其對
    於將60萬元交予戊○○、500萬元寄藏予戊○○之事實，仍
    屬一致，尚難以事過境遷所陳細節稍有不一之情，而否定其
    證詞之可信性。戊○○既知上開款項係他人因重大犯罪所得
    ，無論戊○○收受60萬元之名義為何，均無礙於收受他人因
    重大犯罪所得財物行為之成立。又庚○○以戊○○未詢問現
    金來源，僅告知係他人的錢要匯過去大陸做生意云云，無論
    戊○○有無詢問資金來源或庚○○如何向劉憲凰說明匯款至
    大陸之原因，戊○○既知庚○○原購屋價款590萬元，已談
    妥欲貸款570萬元，顯知陳國輝經濟不甚寬裕，竟能於短短2
    日內先交付500萬元現款，翌日交付400萬元現款，益證戊○○明知上開款項係他人因重大犯罪所得之款項無誤。綜以各
    情，戊○○所辯與常情不符，不足採信。此部分，事證明確
    ，犯行堪以認定，應予依法論科。
四、甲○○洗錢部分
  (一)甲○○對於上開時、地庚○○交予250萬元，並為附表二編
    號4、8至16等轉帳、匯款等事實坦承不諱，惟否認有洗錢犯
    行，辯稱：伊本為句商公司會計，將金錢匯入匯出本為其職
    務，且無不正常之金錢交易往來，尚難僅依匯款、轉帳資料
    ，認伊對該等款項有知悉為重大犯罪所得而洗錢之犯意或以
    贓款清償借款之行為云云。
  (二)惟甲○○為庚○○之同居女友，二人同財共居，又任庚○○
    經營之「句商」公司會計，對於庚○○之經濟狀況自有相當
    了解。庚○○向戊○○購買590萬元房屋，因欠缺資力，欲
    以該屋向銀行貸款570萬元，卻突然擁有大量現金，不但不
    需貸款，反交付250萬元現金予甲○○處理，已違常情。且
    如上述本件衛豐保全公司運鈔車被搶5600萬元鉅款現鈔，為
    重大犯罪，案發後媒體大量報導，事件轟動全國乃公眾週知
    之事。庚○○於此運鈔車搶案發生後數日內，突持有大量現
    鈔，且甲○○收受該款後，於短短數日內，密集於中國信託
    商業銀行三多簡易型分行、台灣土地銀行小港分行、合作金
    庫銀行小港分行、合作金庫鳳山分行、中國信託商業銀行屏
    東分行、華南商業銀行竹田分行等銀行帳戶內存、提、轉、
    匯大大小小金額款項，且匯款至大陸給庚○○之父陳再榮花
    用，有中國信託商業銀行股份有限公司96年3月21日中信銀
    集作字第96502291號函暨檢附之帳戶歷史交易查詢、中國信
    託商業銀行三多簡易型分行帳號000000000000號江雅麗存摺
    影本（偵3957卷第146、147、54頁）為證，亦見甲○○對庚○○交付之鉅款係他人重大財產犯罪所得應有認識。所辯不
    知情及庚○○、壬○○、乙○○等人有利於甲○○之陳述，
    均為卸責或迴護之詞，要難採信。其犯行堪以認定，應依法
    論科。
五、公訴意旨另以：95年12月間，庚○○、壬○○、乙○○等3
    人亦與丁○○、陳再榮等人謀議，共同基於意圖為自己不法
    所有之犯意聯絡，利用丁○○擔任運鈔車駕駛之便，圖謀將
    運鈔車上現金據為己有，再將取得之贓款隱匿後，分批洗錢
    至大陸地區。於96年1月1日陳再榮將運送、隱匿贓款計畫告
    知庚○○、壬○○、乙○○後，離境赴大陸地區逃避追緝，
    嗣丁○○等人果強盜鉅額金錢，因認庚○○等3人尚涉犯刑
    法第328條第1項之強盜罪嫌云云。
(一)、公訴人認庚○○等3人涉犯上開罪嫌，係以丁○○之陳述，
    庚○○、壬○○、林明杰之供述，及上開丁○○所涉強盜犯
    行之卷證資料為其依據。
(二)、訊據庚○○、壬○○、乙○○固均坦承於上開時、地由庚○○通知壬○○、乙○○同往台北縣林口交流道接應而收受、
    搬運他人因重大犯罪所得財物之事實不諱，惟堅決否認參與
    強盜犯行，均辯稱：其等均不認識丁○○，無謀議強盜犯行
    之可能等語。
(三)、經查：庚○○等3人均未參與歷次丁○○、丙○○、癸○○
    、子○○、己○○等人餐聚商談，亦未參與歷次陳再榮與丁○○、丙○○之會面、餐聚協商等情，業經丁○○、丙○○
    、癸○○、子○○、己○○陳述明確，且丁○○不認識庚○○，亦據丁○○陳述在卷（偵2548卷第393頁）。壬○○固
    曾因搭載陳再榮北上與丁○○見面，隔2日後即駕車前往林
    口交流道載運款項，然其與丁○○等人並不認識，係陳再榮
    與丁○○兄弟謀議本件搶劫案，此觀丁○○於警詢中無法陳
    明接應之壬○○姓名、綽號等資料可知（原審卷三第232頁
    ）。乙○○僅認識陳再榮、庚○○，且只於案發當日至林口
    交流道載運款項時見過丁○○一面，並不認識丁○○、丙○○等人，此由丁○○於警詢中僅陳述2名年輕人，1人（即壬○○）在民生西路、寧夏路口見過面等語即明（原審卷三第
    232頁）。足證庚○○等3人均聽命於陳再榮，而陳再榮尚未
    到案，無從得知其有無將陳丁○○搶劫運鈔車之事告知壬○○，故依現存卷證資料，並無證據足資證明陳再榮曾將其與
    丁○○謀議強盜之計畫告知庚○○等3人，自難認庚○○等3
    人以自己犯罪之意思參與強盜犯行，或有共同謀議強盜之行
    為，尚難僅憑其等涉有如事實欄所載之洗錢犯行，遽認其等
    亦參與強盜犯行，其3人被訴強盜罪部分自應依法諭知無罪
    。
六、適用法律
  (一)按丁○○、丙○○、癸○○、己○○、子○○、庚○○及戊○○、甲○○行為後，洗錢防制法已於96年7月11日修正施
    行。查(1)洗錢防制法第2條修正前、後，內容並無不同；(2)
    同法第9條第1、2項變更為第11條第1、2項，其法定刑雖未
    變動，但條文內容有所增減，非屬單純文字修正，而屬法律
    有變更。比較結果，以修正前有利被告等；(3)洗錢防制法第
    10條移列為第12 條，修正前第10條規定「得減輕或免除其
    刑」，較修正後第12 條規定「得減輕其刑」，比較結果，
    以舊法有利於庚○○。(4)綜上比較結果，自應整體適用行為
    時即修正前洗錢防制法之規定論處。
  (二)丁○○、丙○○、癸○○、謝鎮球、己○○等5人劫取運鈔
    車財物所為，係犯刑法第328條第1項之強盜罪又該罪為最輕
    本刑5年以上有期徒刑之罪，乃屬修正前洗錢防制法第3條第
    1項第1款所稱之重大犯罪，故彼等5人、洗錢之所為，均犯
    修正前洗錢防制法第9條第1項隱匿自己重大犯罪所得財物罪
    。丁○○等5人與陳再榮就所犯此2罪，均有犯意聯絡及行為
    分擔，為共同正犯。按刑法分則或刑法特別法中規定之結夥
    二人或三人以上之犯罪，應以在場共同實行或在場參與分擔
    實施犯罪之人為限，不包括同謀共同正犯在內。丁○○、丙○○、癸○○、子○○、己○○、鄭進益、陳再榮就上開強
    盜犯行有共同謀議及分擔接應等行為，但係由丁○○單獨施
    藥劑下手實行強盜，即不得論以結夥3人以上強盜罪。丁○○、癸○○、子○○、己○○就其涉犯上開洗錢犯行，業已
    自白認罪（本院卷二第66頁反面），依修正前洗錢防制法第
    9條第4項規定，均應減輕其刑。
  (三)庚○○、壬○○、乙○○所為，係犯修正前洗錢防制法第9
    條第2項之收受、搬運他人因重大犯罪所得財物之罪。戊○○所為，係犯修正前洗錢防制法第9條第2項之收受、寄藏、
    牙保他人因重大犯罪所得財物之罪。甲○○所為，犯修正前
    洗錢防制法第9條第2項收受他人因重大犯罪所得財物罪〈甲○○部分，公訴人於原審當庭變更起訴法條為修正前洗錢防
    制法第9條第2項，參原審卷六第233頁，故無變更起訴法條
    之問題〉。公訴人雖認庚○○、壬○○、乙○○等3人，係
    犯修正前洗錢防制法第9條第1項隱匿「自己」重大犯罪所得
    財物罪，然查無庚○○等3人就強盜犯行有何犯意聯絡之相
    關事證，已如前述，即難認庚○○犯隱匿因「自己」重大犯
    罪所得財物之洗錢罪，然起訴之社會基本事實同一，且經原
    審當庭告知變更法條事項，爰依法變更起訴法條。庚○○、
    壬○○、乙○○就所犯之罪，有犯意聯絡及行為分擔，為共
    同正犯。戊○○所為，係犯修正前洗錢防制法第9條第2項之
    罪，公訴人認戊○○尚涉犯刑法第349條第2項之罪，然修正
    前洗錢防制法第9條第2項之規定與刑法第349條第2項之罪有
    特別法及普通法之法規競合關係（最高法院92年度台上字第
    2963號判決意旨參照），應僅論以修正前洗錢防制法第9條
    第2項之罪，起訴意旨，尚有誤會。戊○○係於密接時間，
    收受寄藏或牙保庚○○交付之金錢，顯係基於單一之洗錢犯
    竟為之，應為一罪。甲○○與庚○○就洗錢部分，有犯意聯
    絡，行為分擔，為共同正犯。庚○○有事實欄所載論罪科刑
    紀錄，有本院被告前案紀錄表在卷為憑，其於5年內故意再
    犯有期徒刑以上之罪，為累犯，依法加重其刑。庚○○就上
    開洗錢犯行，業已自白認罪（本院卷二第66頁反面），依修
    正前洗錢防制法第9條第4項規定，減輕其刑。陳再榮係庚○○之父，有陳再榮戶籍資料在卷為憑，庚○○對於直系血親
    因犯重大犯罪所得財物，而犯洗錢罪，依修正前洗錢防制法
    第12條規定，係「得」減輕其刑，審酌庚○○收受3,600萬
    元鉅款後，除壬○○、乙○○取得之各100萬元（壬○○交
    付其中5萬元予盧姓少年），及前述戊○○收受、寄藏及甲○○等各帳戶內查扣之少部分款項外，餘近3000萬元迄今尚
    未供出流向，且其父陳再榮為本件強盜及洗錢罪之主要共犯
    ，至今潛逃大陸，而庚○○依陳再榮指示，分擔實施最重要
    之洗錢行為，犯後又態度不佳，認不宜減刑，併此敘明。
七、撤銷或駁回之理由
  (一)原審以丁○○等人事證明確予以論罪科刑，固非無見。惟查
    ：(1)子○○、己○○同參與強盜犯行，且所涉洗錢犯行，應
    係共同隱匿因「自己」重大犯罪所得財物，原判決未論以共
    犯刑法第328條第1項之強盜罪，並僅論洗錢防制法第9條第2
    項之洗錢罪，尚非允洽。(2)丁○○、丙○○、癸○○所犯強
    盜、洗錢罪部分，因參與犯罪人數增加，則原判決所認定之
    共犯人數，即有違誤。(3)庚○○於本院就上開洗錢犯行自白
    犯罪，應依修正前洗錢防制法第11條第4項減輕其刑。原判
    決未及審酌，同有不當。(4)甲○○涉犯修正前洗錢防制法第
    9條第2項之罪，原審未察，遽為無罪之諭知，自有疏失。(5)
    犯罪後之態度，本為量刑應斟酌之事項，洗錢防制法有發還
    被害人之規定，倘事後已積極將洗錢之財物，返還與被害人
    ，當為斟酌量刑之重要事項。戊○○於事後將收受、寄藏之
    財物絕大部分返還予衛豐保全公司，有解除不動產買賣契約
    協議書影本在卷為憑，原審未予審酌，亦有未洽。
  (二)就丁○○等人分述如下（如附表三）：
  (1)丁○○、丙○○、癸○○強盜及洗錢部分
    丁○○上訴否認以藥劑犯強盜罪，丙○○、癸○○上訴均否
    認參與強盜罪，其3人之上訴均無理由。檢察官以本件強盜
    罪正犯尚有己○○、子○○2人，指摘原判決有誤，則有理
    由，故丁○○等3人強盜部分應撤銷改判。丁○○就洗錢罪
    提起上訴，指摘原判決量刑較己○○為重不當，丙○○提起
    上訴，否認洗錢犯行，癸○○提起上訴，謂其至多僅犯洗錢
    防制法第9條第2項之罪，指摘原判決不當，其3人上訴雖均
    無理由，然如上所述，己○○、子○○2人亦參與強盜犯行
    ，即與丁○○、丙○○、癸○○共犯洗錢防制法第9條第1項
    之罪，該罪共犯人數亦增加，原判決關於丁○○等3人洗錢
    罪部分即無可維持，故丁○○等3人洗錢罪部分亦應撤銷改
    判。
  (2)子○○、己○○強盜及洗錢部分
    檢察官上訴認子○○、己○○共犯強盜罪，指摘原判決不當
    ，為有理由，原審未察，遽為2人強盜無罪之判決，顯有違
    誤，此部分應予撤銷改判。其2人洗錢罪部分，子○○、己○○稱不知搬運、收受之物係他人因重大犯罪所得財物，或
    無寄藏、收受之犯意，並認量刑太重，而提起上訴，指摘原
    判決不當，雖無理由，惟因檢察官上訴指2人係犯洗錢防制
    法第9條第1項之罪，原判決依同法條第2項論處為不當，則
    有理由，應撤銷改判。
  (3)庚○○強盜、洗錢部分
    檢察官上訴指庚○○共犯強盜罪，惟無積極證據足認庚○○
    參與強盜犯行，檢察官上訴對庚○○犯強盜罪為無理由，應
    予駁回。另檢察官認庚○○犯洗錢防制法第9條第1項之罪，
    惟如上述，庚○○係犯同法第9條第2項之罪，檢察官此部分
    上訴，亦無理由。惟庚○○洗錢行為與甲○○有共犯關係，
    原判決未予審酌，尚有未合，且庚○○上訴指摘原判決未依
    洗錢防制法第9條第4項規定減輕其刑，則有理由，故庚○○
    洗錢罪部分應撤銷改判。
  (4)壬○○、乙○○強盜及洗錢部分
    檢察官上訴認壬○○、乙○○共犯強盜罪，惟並無積極證據
    足認壬○○、乙○○參與強盜犯行，檢察官對其2人強盜罪
    之上訴，為無理由，應予駁回。另檢察官上訴認其2人應犯
    修正前洗錢防制法第9條第1項前段之罪，如上述，其2人既
    未參與強盜犯行，原判決論以同法第9條第2項之罪，即無違
    誤，量刑亦稱妥適，故檢察官對壬○○2人洗錢罪部分之上
    訴，應予駁回。
  (5)戊○○洗錢部分
    戊○○上訴否認洗錢犯行，如前所述，其有收受等他人因重
    大犯罪所得財物之認識與行為，故其上訴雖無理由，然原判
    決未審及其已返還大部分收受、寄藏洗錢所得，量刑尚屬過
    重，自應由本院撤銷改判。
  (6)甲○○洗錢部分
    檢察官上訴認其涉犯修正前洗錢防制法第9條第2項之罪，指
    摘原判決不當，為有理由，原審未察，遽為其無罪之判決，
    顯有違誤，應予撤銷改判。
八、科刑及其審酌事項
  (1)丁○○、丙○○、癸○○之強盜、洗錢部分
    爰審酌丁○○、丙○○因經濟拮据，萌生不法所有之犯意，
    丁○○為主謀，策劃整件強盜、洗錢計畫，並利用其為保全
    公司運護駕駛之便，以施用藥劑之卑劣手段，監守自盜，且
    盜取財物高達5,600萬元，被害人損失慘重，嚴重影響社會
    治安，則其枉顧克盡職責，維護各金融業者資金運送安全之
    責任，自應予以嚴懲；丙○○原為維護治安之警員，因故離
    職，詎竟利慾薰心，事前積極參與尋找各種洗錢管道，事中
    參與多次重要餐聚協商，再前往大陸地區接應，暨其與丁○○同為強盜、洗錢犯行之核心人員，所為嚴重擾亂社會治安
    ，應嚴予非難；癸○○為身體健全之成年人，竟不思進取，
    為圖取錢財而參與強盜等犯行，所為對社會秩序造成重大危
    害，亦為本件犯罪之核心人員之一，暨其3人之素行、犯罪
    手段、犯後態度等一切情狀，分別量處如主文所示之刑，並
    就丁○○部分定應執行刑。再丙○○、癸○○所犯洗錢罪，
    因犯罪時間均在96年4月24日前，符合中華民國96年度罪犯
    減刑條例之規定，依法減刑，並就丙○○、癸○○強盜宣告
    刑及洗錢減得之刑，分別定應執行刑。雖李金鑽為自己利益
    提起上訴，然檢察官亦提起上訴，且原判決適用法條亦有不
    當，本院自得量處較原判決為重之刑。
  (2)子○○、己○○強盜及洗錢部分
    審酌子○○為智識成熟之人，己○○為年輕力壯之人，其等
    不思正當營生，竟圖不勞而獲，目無法紀，參與震驚社會之
    強盜運鈔車犯行，惡性非淺，及其等於強盜行為中分擔及參
    與犯罪之程度，復斟酌子○○已返還1,332萬8千元贓款犯後
    態度尚佳，而己○○未返還大部分贓款等一切情狀，分別量
    處如主文所示之刑。再子○○、己○○所犯洗錢罪，因犯罪
    時間均在96年4月24日前，符合96年度罪犯減刑條例之規定
    ，依法減刑，並就其等強盜宣告刑及洗錢減得之刑，分別定
    應執行刑。
  (3)庚○○洗錢部分
    審酌庚○○貪圖利益，將其父陳再榮參與強盜重大犯罪所得
    3600萬元鉅額轉換成合法來源之資金或財產，切斷資金與犯
    罪行為之關連性，影響丁○○、陳再榮等所犯強盜行為之追
    訴及處罰，為本件洗錢之最主要角色，且迄今除被查扣小部
    分贓款及與衛豐保全和解外，由其負責洗錢之其餘數千萬元
    均未返還，亦拒不供出流向，暨其素行、犯罪之方法、犯罪
    所生損害、犯後態度及犯罪情節嚴重等一切情狀，參酌起訴
    書求處有期徒刑7年6月，及蒞庭公訴人求處有期徒刑9年等
    情，量處如主文所示之刑，並諭知罰金易服勞役之折算標準
    。雖庚○○為自己利益提起上訴，然檢察官亦提起上訴，且
    原判決適用法條亦有不當，本院自得量處較原判決為重之刑
    。
  (4)戊○○洗錢部分
    戊○○為具社會歷練之人士，明知庚○○交付鉅款為他人因
    重大犯罪所得財物，竟先予收受後，再寄藏、牙保鉅額款項
    ，顯然嚴重妨礙重大犯罪之追查及處罰，本應嚴懲，惟念及
    其犯後已返還500萬元（尚有收受之60萬元未還），尚知彌
    補錯誤，暨其動機、手段、目的等一切情狀，量處如主文所
    示之刑。再其所犯洗錢罪，犯罪時間在96年4月24日前，符
    合同上減刑條例之規定，依法減刑。末戊○○前雖曾於87年
    間因賭博案件，經台灣高等法院高雄分院判處有期徒刑7月
    ，於89年4月30日縮刑執行完畢，此有本院被告前案紀錄表1
    份在卷可查，然其前受有期徒刑之宣告，執行完畢後，5年
    以內未曾因故意犯罪受有期徒刑以上刑之宣告，本院念及戊○○事後已積極返還絕大部分贓款，參以檢察官於起訴書表
    明如戊○○坦承犯行並已返還贓款，請給予緩刑等情，認被
    告經此偵審程序及刑之宣告應已知所教訓，而以暫不執行為
    適當，併依刑法第74條第1項第2款規定宣告緩刑5年，以啟
    自新。
  (5)甲○○洗錢部分
    甲○○具有高職學歷，與庚○○為同居男女朋友，竟與庚○○參與洗錢行為，將贓款經由各帳戶轉阻礙檢警追查丁○○等犯強盜重罪所得財物之去向，且犯罪後多方彌飾，毫無
    悔意，態度不佳，暨其犯罪動機、目的、手段等一切情狀，
    量處如主文所示之刑。
  (6)另修正前洗錢防制法第12條第1 項，與貪污治罪條例第10條
    第1項、第2項規定，依其情節分別「沒收」、「發還被害人
    」不同。故倘認為犯洗錢罪，其因犯罪所得財物或財產上利
    益，應發還被害人或第三人者，自不能宣告沒收（最高法院
    96年度台上字第5712號判決參照）。本件丁○○等人因強盜
    、洗錢所得財物，均應發還予衛豐保全公司，自毋庸宣告沒
    收。又丁○○申辦0000000000行動電話予癸○○供本件犯罪
    所用，癸○○供述已經滅失，自無庸宣告沒收。至李金讚聲
    請傳喚徐文龍以證明投資大陸工廠，因本案事證已明，尚無
    庸予以傳喚，附此明。
參、甲○○強盜部分
    公訴意旨另以：丁○○夥同丙○○、癸○○、鄭進益、子○○、己○○、陳再榮等人謀議強盜、洗錢，再由陳再榮於96
    年1月1日將收受、搬運贓款計畫告知庚○○、甲○○、壬○○、乙○○後，由庚○○收受、搬運丁○○交付予壬○○、
    林明杰3,600 萬元後，將部分款項交予甲○○，並利用甲○○為轉帳、匯款行為。因認甲○○所為，亦涉犯刑法第328
    條第1項之強盜罪，該罪與所犯洗錢罪應分論併罰，有起訴
    書附卷可證。則檢察官顯亦起訴甲○○共犯強盜罪，原判決
    就此部分隻字未提，顯屬漏未判決，本院就甲○○涉犯強盜
    罪部分，自無法加以審理，應由原判決另行補允判決，附此
    敘明。
據上論斷，應依刑事訴訟法第368條、第369條第1項前段、第364
條、第299條第1項前段、第300條，修正前洗錢防制法第9條第1
項、第2項、第4項，刑法第11條前段、第2條第1項前段、第28條
、第328條第1項、第47條第1項、第51條第5款、第74條第1項第2
款、第42條第5項，中華民國96年罪犯減刑條例第2條第1項第3款
、第7條、第11條，判決如主文。
本案經檢察官覃正祥到庭執行職務。
中    華    民    國    97    年    7     月    31    日
                  刑事第二庭審判長法  官  呂丹玉
                                  法  官  林恆吉
                                  法  官  李麗玲
以上正本證明與原本無異。
如不服本判決，應於收受送達後10日內向本院提出上訴書狀，其
未敘述上訴之理由者並得於提起上訴後10日內向本院補提理由書
（均須按他造當事人之人數附繕本）。
                                  書記官  廖婷璇
中    華    民    國    97    年    7     月    31    日
附錄：本案論罪科刑法條全文
刑法第三百二十八條
意圖為自己或第三人不法之所有，以強暴、脅迫、藥劑、催眠術
或他法，至使不能抗拒，而取他人之物或使其交付者，為強盜罪
，處五年以上有期徒刑。
以前項方法得財產上不法之利益或使第三人得之者，亦同。
犯強盜罪因而致人於死者，處死刑、無期徒刑或十年以上有期徒
刑；致重傷者，處無期徒刑或七年以上有期徒刑。
第一項及第二項之未遂犯罰之。
預備犯強盜罪者，處一年以下有期徒刑、拘役或三千元以下罰金
。
修正前洗錢防制法第二條
本法所稱洗錢，係指下列行為：
一、掩飾或隱匿因自己重大犯罪所得財物或財產上利益者。
二、掩飾、收受、搬運、寄藏、故買或牙保他人因重大犯罪所得
    財物或財產上利益者。
修正前洗錢防制法第九條
犯第二條第一款之罪者，處五年以下有期徒刑，得併科新臺幣三
百萬元以下罰金。
犯第二條第二款之罪者，處七年以下有期徒刑，得併科新臺幣五
百萬元以下罰金。
法人之代表人、法人或自然人之代理人、受雇人或其他從業人員
，因執行業務犯前二項之罪者，除處罰行為人外，對該法人或自
然人並科以各該項所定之罰金。但法人之代表人或自然人對於犯
罪之發生，已盡力監督或為防止行為者，不在此限。
犯前三項之罪，於犯罪後六個月內自首者，免除其刑；逾六個月
者，減輕或免除其刑；在偵查或審判中自白者，減輕其刑。
附表一
丁○○交己○○、癸○○、鄭進益2,000萬元之流向：
┌─┬───────────────────┬────┬────┬────┬─────────────────┬─────┐
│編│資  金  流  向 （新台幣）             │匯款日/ │匯入銀行│受款人  │證據清單、卷宗頁數                │備註      │
│號│                                      │付款日（│        │        │                                  │          │
│  │                                      │民國）  │        │        │                                  │          │
├─┼───────────────────┼────┼────┼────┼─────────────────┼─────┤
│1 │丁○○事先自其中1帆布袋取走60萬元     │96.1.2  │        │丁○○  │1.癸○○                          │          │
│  │                                      │        │        │        │a.96.3.1訊問筆錄 (96偵2548頁13)   │          │
│  │                                      │        │        │        │b.96.3.1訊問筆錄 (96聲羈104頁8)   │          │
├─┼───────────────────┼────┼────┼────┼─────────────────┼─────┤
│2 │鄭進益取走340萬元                     │96.1.2  │        │鄭進益  │1.癸○○                          │          │
│  │                                      │        │        │        │a.96.3.1第一次調查筆錄 (96偵4738頁│          │
│  │                                      │        │        │        │  13)                             │          │
│  │                                      │        │        │        │b.96.3.1訊問筆錄 (96偵4738頁22)   │          │
│  │                                      │        │        │        │c.96.3.1訊問筆錄 (96聲羈104頁7)   │          │
│  │                                      │        │        │        │d.96.6.23準備程序筆錄 (原審卷一頁 │          │
│  │                                      │        │        │        │  229)                            │          │
│  │                                      │        │        │        │e.96.10.8審判筆錄 (原審卷四頁203反│          │
│  │                                      │        │        │        │  )                               │          │
│  │                                      │        │        │        │f.96.10.9審判筆錄 (原審卷四256)   │          │
├─┼───────────────────┼────┼────┼────┼─────────────────┼─────┤
│3 │癸○○取走30萬元（其中5萬元交己○○） │96.1.2  │        │癸○○、│1.癸○○                          │癸○○事後│
│  │                                      │        │        │己○○  │a.96.3.1訊問筆錄(96偵4738頁13)    │翻供給邱偉│
│  │                                      │        │        │        │b.96.3.1訊問筆錄(96聲羈104頁8)    │盛5萬元係 │
│  │                                      │        │        │        │c.96.6.23準備程序筆錄(原審卷一頁22│自己的錢（│
│  │                                      │        │        │        │  9)                              │原審卷四第│
│  │                                      │        │        │        │2.己○○                          │頁204）， │
│  │                                      │        │        │        │a.96.1.30訊問筆錄 (96偵2548頁290) │與其餘所供│
│  │                                      │        │        │        │b.96.6.23準備程筆錄 (原審卷一頁221│不符，自不│
│  │                                      │        │        │        │  反)                             │足採。    │
│  │                                      │        │        │        │c.96.10.4審判筆錄 (原審卷四頁148反│          │
│  │                                      │        │        │        │  )                               │          │
├─┼───────────────────┼────┼────┼────┼─────────────────┼─────┤
│4 │己○○將1,400萬元交丑○○（原應轉交   │96.1.2  │        │丑○○  │1.癸○○                          │          │
│  │1,470萬元，己○○私下暗藏70萬元）     │        │        │        │a.96.3.1第一次調查筆錄 (96偵4738頁│          │
│  │                                      │        │        │        │  13)                             │          │
│  │                                      │        │        │        │b.96.10.8審判筆錄 (原審卷四頁202）│          │
│  │                                      │        │        │        │2.己○○                          │          │
│  │                                      │        │        │        │a.96.1.30第五次調查筆錄(96偵4789卷│          │
│  │                                      │        │        │        │  一頁154-155)                    │          │
│  │                                      │        │        │        │3.丑○○                          │          │
│  │                                      │        │        │        │a.96.1.30第三次調查筆錄(96偵4789卷│          │
│  │                                      │        │        │        │  一頁193-196)                    │          │
│  ├─┬─────────────────┼────┼────┼────┼─────────────────┼─────┤
│  │1.│丑○○將其中1,158萬8千元交付吳國明│96.1.12 │        │吳國明  │1.丑○○                          │96.1.30自 │
│  │  │寄藏。                            │        │        │        │a.96.1.30第三次調查筆錄(96偵4789卷│吳國明住處│
│  │  │                                  │        │        │        │  一頁195)                        │起獲1,158 │
│  │  │                                  │        │        │        │b.96.1.30第四次調查筆錄 (96偵4789 │萬8 千元  │
│  │  │                                  │        │        │        │  卷一頁198)                      │          │
│  │  │                                  │        │        │        │2.吳國明                          │          │
│  │  │                                  │        │        │        │a.96.3.23第一次調查筆錄(96偵2549頁│          │
│  │  │                                  │        │        │        │  57-61)                          │          │
│  │  │                                  │        │        │        │b.96.3.23訊問筆錄(96偵2549頁63-64)│          │
│  │  │                                  │        │        │        │c.96.7.17訊問筆錄 (原審卷二頁136反│          │
│  │  │                                  │        │        │        │  )                               │          │
│  ├─┼─────────────────┼────┼────┼────┼─────────────────┼─────┤
│  │2 │丑○○將其中174萬元藏放於自宅     │96.1.2  │        │丑○○  │1.丑○○                          │96.1.30 在│
│  │  │                                  │        │        │        │a.96.1.30第三次調查筆錄(96偵4789卷│丑○○住處│
│  │  │                                  │        │        │        │  一頁193-196)                    │查獲174萬 │
│  │  │                                  │        │        │        │b.96.1.30第四次調查筆錄(96偵4789卷│元        │
│  │  │                                  │        │        │        │  一頁197、198)                   │          │
├─┼─┴─────────────────┼────┼────┼────┼─────────────────┼─────┤
│5 │己○○將1,400萬元交丑○○（原應轉交1,4│96.1.2  │        │己○○  │1.己○○                          │          │
│  │70萬元，己○○私下暗藏70萬元）        │        │        │        │a.96.1.30第五次調查筆錄(96偵4789卷│          │
│  │                                      │        │        │        │  一頁154-155)                    │          │
│  │                                      │        │        │        │b.96.1.30訊問筆錄 (96偵2548頁289、│          │
│  │                                      │        │        │        │  290)                            │          │
│  │                                      │        │        │        │c.96.2.15訊問筆錄 (96偵2548頁328）│          │
│  │                                      │        │        │        │d.96.6.23準備程序筆錄(原審卷一頁22│          │
│  │                                      │        │        │        │  1反)                            │          │
│  ├───────────────────┼────┼────┼────┼─────────────────┼─────┤
│  │己○○先將70萬元交林世德寄藏          │96.1.2  │        │林世德  │1.己○○                          │          │
│  │                                      │        │        │        │a.96.6.23準備程序筆錄(原審卷一頁22│          │
│  │                                      │        │        │        │  1反)                            │          │
│  │                                      │        │        │        │2.林世德                          │          │
│  │                                      │        │        │        │a.96.1.25第一次調查筆錄(96偵4789卷│          │
│  │                                      │        │        │        │  一頁161)                        │          │
│  │                                      │        │        │        │b.96.1.26訊問筆錄 (96偵2548頁163) │          │
│  │                                      │        │        │        │c.96.10.8審判筆錄 (原審卷四頁210）│          │
│  ├───────────────────┼────┼────┼────┼─────────────────┼─────┤
│  │己○○將70萬元交付不知情之劉建和（不起│96.1.3  │中國信託│劉建和  │1.劉建和                          │          │
│  │訴處分），劉建和存入其中國信託商業銀行│        │商業銀行│        │a.96.1.25調查筆錄 (96偵4789卷一頁 │          │
│  │文心分行帳戶內                        │        │文心分行│        │  167-170)                        │          │
│  │                                      │        │劉建和帳│        │b.96.1.26訊問筆錄 (96偵2548頁164) │          │
│  │                                      │        │戶內    │        │c.96.3.26訊問筆錄（96偵4789卷二頁 │          │
│  │                                      │        │        │        │  663）                           │          │
│  │                                      │        │        │        │2.己○○                          │          │
│  │                                      │        │        │        │a.96.1.26訊問筆錄 (96偵2548頁166）│          │
│  │                                      │        │        │        │b.96.6.23準備程序筆錄 (原審卷一頁 │          │
│  │                                      │        │        │        │  222)                            │          │
│  │                                      │        │        │        │3.林世德                          │          │
│  │                                      │        │        │        │a.96.1.25第一次調查筆錄(96偵4789卷│          │
│  │                                      │        │        │        │  一頁160-165)                    │          │
│  │                                      │        │        │        │b.96.10.8審判筆錄 (原審卷四頁210）│          │
│  ├─┬─────────────────┼────┼────┼────┼─────────────────┼─────┤
│  │1.│其中20萬元作為清償劉建和舊債之用  │        │        │        │1.己○○                          │96.3.26 劉│
│  │  │                                  │        │        │        │a.96.1.26第四次調查筆錄(96偵4789卷│建和繳出17│
│  │  │                                  │        │        │        │  一頁143-151)                    │萬元      │
│  │  │                                  │        │        │        │b.96.1.26訊問筆錄 (96偵2548頁164-1│          │
│  │  │                                  │        │        │        │  66)                             │          │
│  │  │                                  │        │        │        │c.96.6.23準備程序筆錄 (原審卷一頁 │          │
│  │  │                                  │        │        │        │  220-223)                        │          │
│  ├─┼─────────────────┼────┼────┼────┼─────────────────┼─────┤
│  │2.│餘50萬元暫時寄放，嗣應己○○之要求│96.1.8  │台南縣白│        │1.己○○                          │花用殆盡  │
│  │  │，匯款20萬元至台南縣白河鎮農會吳坤│        │河鎮農會│        │a.96.1.26第四次調查筆錄(96偵4789卷│          │
│  │  │穆（不起訴處分）叔叔吳來穎帳戶內，│        │吳來穎帳│        │  一頁145)                        │          │
│  │  │花用殆盡                          │        │戶      │        │b.96.1.26訊問筆錄 (96偵2548頁166）│          │
│  │  │                                  │        │        │        │c.96.6.23準備程序筆錄 (原審卷一頁 │          │
│  │  │                                  │        │        │        │  222)                            │          │
├─┴─┴─────────────────┴────┴────┴────┴─────────────────┴─────┤
│PS：丁○○交付己○○之2,000萬元中，尚有100萬元去向不明。                                                                │
└────────────────────────────────────────────────────────────┘
附表二
丁○○交予壬○○、乙○○轉交庚○○處分3,600萬元之流向：
┌─┬───────────────────┬────┬────┬────┬────┬─────────────────┬─────┐
│編│資  金  流  向（新台幣）              │匯款日/ │匯出銀行│匯入銀行│受款人  │證據清單、卷宗頁數                │備註      │
│號│                                      │付款日  │        │        │        │                                  │          │
├─┼───────────────────┼────┼────┼────┼────┼─────────────────┼─────┤
│1 │壬○○得100萬元                       │96.1.4  │        │        │壬○○  │1.庚○○                          │          │
│  │                                      │        │        │        │        │a.96.3.7第一次調查筆錄(96偵4789卷 │          │
│  │                                      │        │        │        │        │  二頁612)                        │          │
│  │                                      │        │        │        │        │b.96.3.8訊問筆錄 (96偵5416頁15)   │          │
│  │                                      │        │        │        │        │c.96.10.3審判筆錄 (原審卷四頁73)  │          │
│  │                                      │        │        │        │        │2.壬○○                          │          │
│  │                                      │        │        │        │        │a.96.9.29勘驗筆錄 (原審卷三頁249）│          │
│  │                                      │        │        │        │        │b.96.9.27勘驗筆錄 (原審卷三頁177）│          │
│  │                                      │        │        │        │        │c.96.10.12審判筆錄(原審卷五頁71） │          │
│  │                                      │        │        │        │        │3.乙○○                          │          │
│  │                                      │        │        │        │        │a.96.2.12第四次調查筆錄 (96偵4789 │          │
│  │                                      │        │        │        │        │  卷一頁217)                      │          │
│  │                                      │        │        │        │        │b.96.9.27勘驗筆錄 (原審卷三頁184）│          │
├─┼───────────────────┼────┼────┼────┼────┼─────────────────┼─────┤
│2 │乙○○得100萬元                       │96.1.4  │        │        │乙○○  │同上                              │事後由黃家│
│  │                                      │        │        │        │        │                                  │慶取回50萬│
│  │                                      │        │        │        │        │                                  │元轉交陳國│
│  │                                      │        │        │        │        │                                  │耀另行投資│
│  │                                      │        │        │        │        │                                  │停車場    │
│  │                                      │        │        │        │        │                                  │          │
├─┼───────────────────┼────┼────┼────┼────┼─────────────────┼─────┤
│3 │庚○○要求壬○○自其所受100萬元款項中 │96.1.4  │        │        │盧００  │1.庚○○                          │在少年盧０│
│  │交付少年盧００5萬元                   │        │        │        │        │a.96.3.8訊問筆錄 (96偵5416頁17)   │０住處交付│
│  │                                      │        │        │        │        │b.96.10.7審判筆錄 (原審卷五頁174反│          │
│  │                                      │        │        │        │        │  )                               │          │
│  │                                      │        │        │        │        │2.壬○○                          │          │
│  │                                      │        │        │        │        │a.96.9.29勘驗筆錄 (原審卷三頁249）│          │
│  │                                      │        │        │        │        │3.乙○○                          │          │
│  │                                      │        │        │        │        │a.96.9.27勘驗筆錄 (原審卷三頁198）│          │
├─┼───────────────────┼────┼────┼────┼────┼─────────────────┼─────┤
│4 │甲○○自庚○○處取得250萬元贓款       │96.1.3  │        │        │甲○○  │1.庚○○                          │甲○○在96│
│  │                                      │        │        │        │        │a.96.7.3準備程序筆錄 (原審卷二頁19│.2.9 遭查 │
│  │                                      │        │        │        │        │  反)                             │獲後，將剩│
│  │                                      │        │        │        │        │2.甲○○                          │餘25萬4千 │
│  │                                      │        │        │        │        │a.96.2.12第三次調查筆錄 (96偵4789 │元交出 (江│
│  │                                      │        │        │        │        │  頁257)                          │衣甄96.2.9│
│  │                                      │        │        │        │        │b.96.7.3準備程序筆錄 (原審卷二頁43│第二次調查│
│  │                                      │        │        │        │        │  反)                             │筆錄 (96偵│
│  │                                      │        │        │        │        │                                  │4789頁230-│
│  │                                      │        │        │        │        │                                  │233、96.7.│
│  │                                      │        │        │        │        │                                  │3準備程序 │
│  │                                      │        │        │        │        │                                  │筆錄 (原審│
│  │                                      │        │        │        │        │                                  │卷二頁43反│
│  │                                      │        │        │        │        │                                  │-45反)    │
│  ├─┬─────────────────┼────┼────┼────┼────┼─────────────────┼─────┤
│  │1.│甲○○自庚○○處取得之250萬元，其 │        │        │        │句商公司│1.庚○○                          │          │
│  │  │中部分作為句商公司營運之用        │        │        │        │        │a.96.7.3準備程序筆錄 (原審卷二頁17│          │
│  │  │                                  │        │        │        │        │  -21)                            │          │
│  │  │                                  │        │        │        │        │2.甲○○                          │          │
│  │  │                                  │        │        │        │        │a.96.2.9第二次調查筆錄(96偵4789頁 │          │
│  │  │                                  │        │        │        │        │  230-23)                         │          │
│  ├─┼─────────────────┼────┼────┼────┼────┼─────────────────┼─────┤
│  │2 │甲○○自庚○○處取得250萬元後，存 │96.1.3  │現金匯入│中國信託│甲○○  │1.甲○○                          │          │
│  │  │入中國信託商業銀行簡易分行帳戶30萬│        │        │商業銀行│        │a.96.2.9第二次調查筆錄 (96偵4789頁│          │
│  │  │元                                │        │        │三多簡易│        │  230-233)                        │          │
│  │  │                                  │        │        │型分行帳│        │b.96.2.12訊問筆錄 (96偵3957頁112-1│          │
│  │  │                                  │        │        │號565540│        │   13)                            │          │
│  │  │                                  │        │        │066997號│        │c.96.7.3準備程序筆錄 (原審卷二頁43│          │
│  │  │                                  │        │        │戶名江雅│        │  反-45反)                        │          │
│  │  │                                  │        │        │麗帳戶  │        │2.中國信託商業銀行股份有限公司96年│          │
│  │  │                                  │        │        │        │        │  3 月21日中信銀集作字第96502291號│          │
│  │  │                                  │        │        │        │        │  函暨檢附之帳戶歷史交易查詢 (96偵│          │
│  │  │                                  │        │        │        │        │  3957頁146-147)                  │          │
│  │  │                                  │        │        │        │        │3.中國信託商業銀行股份有限公司96年│          │
│  │  │                                  │        │        │        │        │  4 月11日中信銀集作字第96502866號│          │
│  │  │                                  │        │        │        │        │  函暨檢附之帳戶歷史交易查詢 (96偵│          │
│  │  │                                  │        │        │        │        │  3957頁227、228)                 │          │
│  │  │                                  │        │        │        │        │4.中國信託商業銀行股份有限公司96年│          │
│  │  │                                  │        │        │        │        │  4 月14日中信銀集作字第96503022號│          │
│  │  │                                  │        │        │        │        │  函暨檢附之帳戶歷史交易查詢 (96偵│          │
│  │  │                                  │        │        │        │        │  3957頁263、264)                 │          │
│  │  │                                  │        │        │        │        │5.中國信託商業銀行三多簡易型分行帳│          │
│  │  │                                  │        │        │        │        │  號000000000000號戶名江雅麗存摺影│          │
│  │  │                                  │        │        │        │        │  本(96偵3957頁54、147、228、264) │          │
├─┼─┼─────────────────┼────┼────┼────┼────┼─────────────────┼─────┤
│  │3 │1萬元供陳再榮在大陸地區花費之用   │96.1.3  │現金匯入│中國信託│甲○○  │1.甲○○                          │          │
│  │  │                                  │        │        │商業銀行│        │a.96.2.12訊問筆錄 (96偵3957頁112-1│          │
│  │  │                                  │        │        │三多簡易│        │  13)                             │          │
│  │  │                                  │        │        │型分行帳│        │b.96.7.3準備程序筆錄 (原審卷二頁43│          │
│  │  │                                  │        │        │號565540│        │  反-45反)                        │          │
│  │  │                                  │        │        │066997號│        │2.中國信託商業銀行股份有限公司96年│          │
│  │  │                                  │        │        │戶名江雅│        │  3 月21日中信銀集作字第96502291號│          │
│  │  │                                  │        │        │麗帳戶  │        │  函暨檢附之帳戶歷史交易查詢 (96偵│          │
│  │  │                                  │        │        │        │        │  3957頁146-147)                  │          │
│  │  │                                  │        │        │        │        │3.中國信託商業銀行三多簡易型分行帳│          │
│  │  │                                  │        │        │        │        │  號000000000000號戶名江雅麗存摺影│          │
│  │  │                                  │        │        │        │        │  本(96偵3957頁54、147)           │          │
├─┼─┼─────────────────┼────┼────┼────┼────┼─────────────────┼─────┤
│  │4 │甲○○自庚○○帳戶匯款28萬元，再轉│96.1.3  │先由台灣│轉至合作│句商公司│1.甲○○                          │          │
│  │  │出至國泰世華銀行                  │        │土地銀行│金庫銀行│        │  96.7.3準備程序筆錄 (原審卷二頁43│          │
│  │  │                                  │        │小港分行│小港分行│        │  反-45反)                        │          │
│  │  │                                  │        │庚○○帳│句商公司│        │2.合作金庫商業銀行鳳山分行96年3月 │          │
│  │  │                                  │        │號117005│帳號5296│        │  23 日合金小港字第0960001133號函 │          │
│  │  │                                  │        │164286號│00000000│        │  暨檢附之各類存款分戶交易明細表、│          │
│  │  │                                  │        │帳戶    │7號帳戶 │        │  交易資料查詢單 (96偵3957頁157、 │          │
│  │  │                                  │        │        │        │        │  159)                            │          │
│  │  │                                  │        │        │        │        │3.台灣土地銀行小港分行96年3月27日 │          │
│  │  │                                  │        │        │        │        │  小港存字第09600000964號函暨檢附 │          │
│  │  │                                  │        │        │        │        │  之客戶歷史交易明細查詢 (96偵3957│          │
│  │  │                                  │        │        │        │        │  頁170-171)                      │          │
│  │  │                                  │        │        │        │        │4.合作金庫商業銀行小港分行96年4月 │          │
│  │  │                                  │        │        │        │        │  19 日合金小港字第0960001512號函 │          │
│  │  │                                  │        │        │        │        │  暨檢附之交易資料查詢單、各類存款│          │
│  │  │                                  │        │        │        │        │  分戶交易明細表 (96偵5416頁143、 │          │
│  │  │                                  │        │        │        │        │  145)                            │          │
│  │  │                                  │        │        │        │        │5.台灣土地銀行小港分行96年5月4日小│          │
│  │  │                                  │        │        │        │        │  港存字第0960000131號函暨檢附之客│          │
│  │  │                                  │        │        │        │        │  戶交易明細查詢 (96偵5416頁193-19│          │
│  │  │                                  │        │        │        │        │  4)                              │          │
│  │  │                                  │        │        │        │        │6.台灣土地銀行小港分行庚○○帳號11│          │
│  │  │                                  │        │        │        │        │  0000000000號帳戶、合作金庫銀行小│          │
│  │  │                                  │        │        │        │        │  港分行句商公司帳號0000000000000 │          │
│  │  │                                  │        │        │        │        │  號存摺影本 (96偵5416頁194、145、│          │
│  │  │                                  │        │        │        │        │  96 偵3957頁72、171、159、162)   │          │
│  │  │                                  │        ├────┼────┼────┼─────────────────┼─────┤
│  │  │                                  │        │再由合作│轉至國泰│        │1.甲○○                          │          │
│  │  │                                  │        │金庫銀行│世華商業│        │a.96.7.3準備程序筆錄 (原審卷二頁43│          │
│  │  │                                  │        │小港分行│銀行帳號│        │  反-45反)                        │          │
│  │  │                                  │        │句商公司│00000000│        │2.合作金庫銀行小港分行戶名句商公司│          │
│  │  │                                  │        │帳號5296│11816號 │        │  存摺帳戶影本內之國泰世華商業銀行│          │
│  │  │                                  │        │00000000│帳戶    │        │  帳號0000000000000號交易情形（96 │          │
│  │  │                                  │        │7號帳戶 │        │        │  偵5416頁145、96偵3957頁159）    │          │
├─┼─┴─────────────────┼────┼────┼────┼────┼─────────────────┼─────┤
│5 │庚○○在高雄大立百貨公司樓下交付贓款60│96.1.3  │        │        │戊○○  │1.庚○○                          │作為庚○○│
│  │萬元予戊○○                          │        │        │        │        │a.96.4.27訊問筆錄 (96偵5416頁199）│小港區高坪│
│  │                                      │        │        │        │        │b.96.10.18審判筆錄 (原審卷五頁241 │房屋裝潢之│
│  │                                      │        │        │        │        │  反)                             │用        │
│  │                                      │        │        │        │        │2.甲○○                          │          │
│  │                                      │        │        │        │        │a.96.10.18審判筆錄 (原審卷五頁251 │          │
│  │                                      │        │        │        │        │  反)                             │          │
│  │                                      │        │        │        │        │3.戊○○                          │          │
│  │                                      │        │        │        │        │a.96.4.10訊問筆錄 (96偵6806頁181）│          │
│  │                                      │        │        │        │        │b.96.4.27訊問筆錄 (96偵6806頁188）│          │
├─┼───────────────────┼────┼────┼────┼────┼─────────────────┼─────┤
│6 │庚○○存入260萬元至中國信託商業銀行三 │96.1.4  │匯款    │中國信託│庚○○  │1.庚○○                          │庚○○96.3│
│  │多分行帳號000000000000號帳戶          │        │        │商業銀行│        │a.96.3.8訊問筆錄 (96偵5416頁18)   │.9已將此筆│
│  │                                      │        │        │三多分行│        │d.96.7.3準備程序筆錄 (原審卷二頁19│款項交還衛│
│  │                                      │        │        │帳號5655│        │  反)                             │豐保全公司│
│  │                                      │        │        │00000000│        │2.中國信託商業銀行股份有限公司96年│協理張國書│
│  │                                      │        │        │號帳戶內│        │  3 月22日中信銀集作字第96500327號│具領完畢  │
│  │                                      │        │        │        │        │  函暨檢附之帳戶歷史交易查詢、96年│          │
│  │                                      │        │        │        │        │  4月14 日中信銀集作字第96503029號│          │
│  │                                      │        │        │        │        │  函暨檢附之帳戶歷史交易查詢、各銀│          │
│  │                                      │        │        │        │        │  行往來明細(96偵5416頁90-91、160-│          │
│  │                                      │        │        │        │        │  180)                            │          │
│  ├───────────────────┼────┼────┼────┼────┼─────────────────┼─────┤
│  │庚○○拿新臺幣至慶生銀樓兌換美金1萬元 │96.1.3（│        │        │        │1.庚○○                          │●庚○○一│
│  │、港幣及人民幣（金額不詳），事後慶生銀│甲○○陳│        │        │        │a.96.3.7第一次調查筆錄（96偵4789卷│說兌換之新│
│  │樓老闆打電話要甲○○至慶昇銀樓拿取兌換│述）或  │        │        │        │  二頁614）                       │台幣為80萬│
│  │的金錢，總兌換金額約87萬餘元          │96.1.4（│        │        │        │b.96.7.3準備程序筆錄（原審卷二頁20│元，一說兌│
│  │                                      │庚○○陳│        │        │        │  ）                              │換之新台幣│
│  │                                      │述）    │        │        │        │2.甲○○                          │為80、90萬│
│  │                                      │        │        │        │        │a.96.2.9第二次調查筆錄（96偵4789卷│元        │
│  │                                      │        │        │        │        │  一頁232）                       │●甲○○說│
│  │                                      │        │        │        │        │                                  │兌換之新台│
│  │                                      │        │        │        │        │                                  │幣約為87萬│
│  │                                      │        │        │        │        │                                  │元        │
│  │                                      │        │        │        │        │                                  │●本院認定│
│  │                                      │        │        │        │        │                                  │兌換之新台│
│  │                                      │        │        │        │        │                                  │幣為87萬元│
│  ├───────────────────┼────┼────┼────┼────┼─────────────────┼─────┤
│  │庚○○拿90萬元至慶生銀樓兌換外幣      │96.1.5  │        │        │        │1.庚○○                          │          │
│  │                                      │        │        │        │        │a.96.3.7第一次調查筆錄（96偵4789卷│          │
│  │                                      │        │        │        │        │  二頁609-615）                   │          │
├─┼───────────────────┼────┼────┼────┼────┼─────────────────┼─────┤
│7 │庚○○在戊○○高雄市○○區○○路住處交│96.1.3  │        │        │戊○○  │1.庚○○                          │戊○○要求│
│  │付500萬元予戊○○寄藏                 │        │        │        │        │a.96.4.27訊問筆錄 (96偵5416頁199）│庚○○將50│
│  │                                      │        │        │        │        │b.96.10.18審判筆錄 (原審卷五頁246 │0萬元作為 │
│  │                                      │        │        │        │        │  反)                             │購屋款，在│
│  │                                      │        │        │        │        │2.戊○○                          │96.1.10房 │
│  │                                      │        │        │        │        │a.96.3.26訊問筆錄 (96偵6806頁44)  │地買賣契約│
│  │                                      │        │        │        │        │b.96.4.10訊問筆錄 (96偵6806頁181反│書上寫成用│
│  │                                      │        │        │        │        │  )                               │印款，之後│
│  │                                      │        │        │        │        │3.房地買賣契約書 (96偵5416頁63-78 │又委請代書│
│  │                                      │        │        │        │        │  ）                              │曾素貞在付│
│  │                                      │        │        │        │        │                                  │款表上註記│
│  │                                      │        │        │        │        │                                  │96.1.3 支 │
│  │                                      │        │        │        │        │                                  │付60萬元、│
│  │                                      │        │        │        │        │                                  │1.14支付50│
│  │                                      │        │        │        │        │                                  │0萬元企圖 │
│  │                                      │        │        │        │        │                                  │掩飾      │
│  ├───────────────────┼────┼────┼────┼────┼─────────────────┼─────┤
│  │庚○○在高雄大坪頂工地委請戊○○牙保劉│96.1.4  │        │        │        │1.庚○○                          │委請劉憲凰│
│  │憲凰代兌人民幣，戊○○當場交付400萬元 │        │        │        │        │a.96.3.7第一次調查筆錄 (96偵4789頁│代兌人民幣│
│  │予林憲凰                              │        │        │        │        │  614)                            │          │
│  │                                      │        │        │        │        │b.96.3.8訊問筆錄 (96偵541618)     │          │
│  │                                      │        │        │        │        │c.96.4.3訊問筆錄 (96偵5416頁127-12│          │
│  │                                      │        │        │        │        │  8)                              │          │
│  │                                      │        │        │        │        │d.96.4.27訊問筆錄 (96偵5416頁199）│          │
│  │                                      │        │        │        │        │e.96.10.18審判筆錄 (原審卷五頁243 │          │
│  │                                      │        │        │        │        │  )                               │          │
│  │                                      │        │        │        │        │2.劉憲凰                          │          │
│  │                                      │        │        │        │        │  96.4.27訊問筆錄 (96偵6806頁191) │          │
├─┼───────────────────┼────┼────┼────┼────┼─────────────────┼─────┤
│8 │甲○○自合作金庫銀行小港分行句商公司帳│96.1.4  │合作金庫│國泰世華│        │1.甲○○                          │          │
│  │戶轉出100萬元至句商公司之客戶所有之國 │        │銀行小港│銀行帳號│        │a.96.2.12第三次調查筆錄 (96偵4789 │          │
│  │泰世華銀行帳號0000000000000號帳戶內   │        │分行句商│00000000│        │  頁258)                          │          │
│  │                                      │        │公司帳戶│11816號 │        │2.合作金庫商業銀行鳳山分行96年3月 │          │
│  │                                      │        │        │帳戶    │        │  23 日合金小港字第0960001133號函 │          │
│  │                                      │        │        │        │        │  暨檢附之各類存款分戶交易明細表、│          │
│  │                                      │        │        │        │        │  交易資料查詢單 (96偵3957頁157、 │          │
│  │                                      │        │        │        │        │  159)                            │          │
│  │                                      │        │        │        │        │3.合作金庫商業銀行小港分行96年4月 │          │
│  │                                      │        │        │        │        │  19 日合金小港字第0960001512號函 │          │
│  │                                      │        │        │        │        │  暨檢附之交易資料查詢單、各類存款│          │
│  │                                      │        │        │        │        │  分戶交易明細表 (96偵5416頁143、 │          │
│  │                                      │        │        │        │        │  145)                            │          │
│  │                                      │        │        │        │        │4.合作金庫銀行小港分行戶名句商公司│          │
│  │                                      │        │        │        │        │  存摺帳影本 (96偵5416頁145、96偵 │          │
│  │                                      │        │        │        │        │  3957頁159)                      │          │
├─┼───────────────────┼────┼────┼────┼────┼─────────────────┼─────┤
│9 │甲○○至板信商業銀行苓雅分行清償借款3 │96.1.5  │        │清償借款│板信商業│1.甲○○                          │          │
│  │萬9,440元                             │        │        │        │銀行苓雅│  96.7.3準備程序筆錄 (原審卷二頁43│          │
│  │                                      │        │        │        │分行    │  反-45反)                        │          │
│  │                                      │        │        │        │        │2.板信商業銀行96.4.25板信作業字第 │          │
│  │                                      │        │        │        │        │  0968070593號函 (96偵3957頁291)  │          │
├─┼───────────────────┼────┼────┼────┼────┼─────────────────┼─────┤
│10│甲○○存入合作金庫銀行鳳山分行帳號0320│96.1.5  │現金匯入│合作金庫│庚○○  │1.甲○○                          │          │
│  │000000000號帳戶庚○○2萬元，同年2月8日│        │        │銀行鳳山│        │a.96.7.3準備程序筆錄 (原審卷二頁43│          │
│  │再度存入2萬元                         │        │        │分行帳號│        │  反-45反)                        │          │
│  │                                      │        │        │00000000│        │2.合作金庫商業銀行鳳山分行96年4月 │          │
│  │                                      │        │        │68654 號│        │  24 日合金鳳存字0960001906號函暨 │          │
│  │                                      │        │        │戶名陳國│        │  檢附之各類存款分戶交易明細表 (96│          │
│  │                                      │        │        │耀      │        │  偵5416頁181-182)                │          │
│  │                                      ├────┼────┼────┼────┤                                  │          │
│  │                                      │96.2.8  │現金匯入│合作金庫│庚○○  │                                  │          │
│  │                                      │        │        │銀行鳳山│        │                                  │          │
│  │                                      │        │        │分行帳號│        │                                  │          │
│  │                                      │        │        │00000000│        │                                  │          │
│  │                                      │        │        │68654 號│        │                                  │          │
│  │                                      │        │        │戶名陳國│        │                                  │          │
│  │                                      │        │        │耀      │        │                                  │          │
├─┼───────────────────┼────┼────┼────┼────┼─────────────────┼─────┤
│11│甲○○在中國信託商業銀行三多簡易型分行│96.1.9  │現金匯入│中國信託│甲○○  │1.甲○○                          │供陳再榮在│
│  │江雅麗帳戶存入現金50萬元              │        │        │商業銀行│        │a.96.2.9第二次調查筆錄 (96偵4789頁│大陸地區的│
│  │                                      │        │        │三多簡易│        │  232)                            │花費之用  │
│  │                                      │        │        │型分行帳│        │b.96.2.10訊問筆錄 (96偵3957頁81 ) │          │
│  │                                      │        │        │戶江雅麗│        │2.中國信託商業銀行股份有限公司96年│          │
│  │                                      │        │        │        │        │  4 月11日中信銀集作字第96502866號│          │
│  │                                      │        │        │        │        │  函暨檢附之帳戶歷史交易查詢 (96偵│          │
│  │                                      │        │        │        │        │  3957頁227、229)                 │          │
│  │                                      │        │        │        │        │3.中國信託商業銀行股份有限公司96年│          │
│  │                                      │        │        │        │        │  4 月14日中信銀集作字第96503022號│          │
│  │                                      │        │        │        │        │  函暨檢附之帳戶歷史交易查詢 (96偵│          │
│  │                                      │        │        │        │        │  3957頁263、265)                 │          │
│  │                                      │        │        │        │        │4.中國信託商業銀行三多簡易型分行戶│          │
│  │                                      │        │        │        │        │  名江雅麗存摺影本 (96偵3957頁55、│          │
│  │                                      │        │        │        │        │  148 、229、265)                 │          │
├─┼───────────────────┼────┼────┼────┼────┼─────────────────┼─────┤
│12│甲○○在合作金庫銀行鳳山分行帳號032071│96.1.9  │現金匯入│合作金庫│句商公司│1.甲○○                          │          │
│  │0000000號戶名句商股份有限公司帳戶內存 │        │        │銀行鳳山│        │a.96.2.10訊問筆錄 (96偵3957頁81)  │          │
│  │入現金50萬元                          │        │        │分行帳號│        │2.中國信託商業銀行股份有限公司96年│          │
│  │                                      │        │        │00000000│        │  3 月21日中信銀集作字第96502291號│          │
│  │                                      │        │        │91166 號│        │  函暨檢附之帳戶歷史交易查詢 (96偵│          │
│  │                                      │        │        │戶名句商│        │  3957頁146、148)                 │          │
│  │                                      │        │        │股份有限│        │3.合作金庫商業銀行鳳山分行96年3月 │          │
│  │                                      │        │        │公司帳戶│        │  30 日合金鳳存字0960001401號函暨 │          │
│  │                                      │        │        │        │        │  檢附之交易資料查詢單、各類存款分│          │
│  │                                      │        │        │        │        │  戶交易明細表 (96偵3957頁190、192│          │
│  │                                      │        │        │        │        │  )                               │          │
│  │                                      │        │        │        │        │4.合作金庫銀行鳳山分行帳號00000000│          │
│  │                                      │        │        │        │        │  91166號戶名句商股份有限公司存摺 │          │
│  │                                      │        │        │        │        │  影本(96偵3957頁67、192)         │          │
├─┼───────────────────┼────┼────┼────┼────┼─────────────────┼─────┤
│13│甲○○自合作金庫鳳山分行句商公司帳戶內│96.1.17 │        │合作金庫│甲○○  │1.甲○○                          │          │
│  │轉出43萬4518元                        │        │        │鳳山分行│        │a.96.7.3準備程序筆錄 (原審卷二頁44│          │
│  │                                      │        │        │句商公司│        │  )                               │          │
│  │                                      │        │        │帳戶    │        │2.合作金庫商業銀行鳳山分行96年3月 │          │
│  │                                      │        │        │        │        │  30 日合金鳳存字0960001401號函暨 │          │
│  │                                      │        │        │        │        │  檢附之交易資料查詢單、各類存款分│          │
│  │                                      │        │        │        │        │  戶交易明細表 (96偵3957頁190、192│          │
│  │                                      │        │        │        │        │  )                               │          │
│  │                                      │        │        │        │        │3.合作金庫鳳山分行戶名句商公司存摺│          │
│  │                                      │        │        │        │        │  影本 (96偵3957頁67、162)        │          │
├─┼───────────────────┼────┼────┼────┼────┼─────────────────┼─────┤
│14│甲○○自合作金庫銀行小港分行帳戶句商公│96.1.24 │合作金庫│合作金庫│句商公司│1.甲○○                          │          │
│  │司轉出43萬4518元至合作金庫鳳山分行帳戶│        │小港分行│鳳山分行│        │a.96.7.3準備程序筆錄 (原審卷二頁44│          │
│  │句商公司內                            │        │句商公司│句商公司│        │  )                               │          │
│  │                                      │        │帳戶內  │帳戶內  │        │2.合作金庫商業銀行鳳山分行96年3月 │          │
│  │                                      │        │        │        │        │  23 日合金小港字第0960001133號函 │          │
│  │                                      │        │        │        │        │  暨檢附之各類存款分戶交易明細表、│          │
│  │                                      │        │        │        │        │  交易資料查詢單 (96偵3957頁157、 │          │
│  │                                      │        │        │        │        │  159)                            │          │
│  │                                      │        │        │        │        │3.合作金庫商業銀行鳳山分行96年3月 │          │
│  │                                      │        │        │        │        │  30 日合金鳳存字0960001401號函暨 │          │
│  │                                      │        │        │        │        │  檢附之交易資料查詢單、各類存款分│          │
│  │                                      │        │        │        │        │  戶交易明細表 (96偵3957頁190、192│          │
│  │                                      │        │        │        │        │  、193)                          │          │
│  │                                      │        │        │        │        │4.合作金庫商業銀行小港分行96年4月 │          │
│  │                                      │        │        │        │        │  19日合金小港字第0960001512號函暨│          │
│  │                                      │        │        │        │        │  檢附之交易資料查詢單、各類存款分│          │
│  │                                      │        │        │        │        │  戶交易明細表 (96偵5416頁143、145│          │
│  │                                      │        │        │        │        │  )                               │          │
│  │                                      │        │        │        │        │5.合作金庫銀行小港分行戶名句商公司│          │
│  │                                      │        │        │        │        │  存摺、合作金庫鳳山分行戶名句商公│          │
│  │                                      │        │        │        │        │  司存摺影本 (96偵3957頁64、67）  │          │
├─┼───────────────────┼────┼────┼────┼────┼─────────────────┼─────┤
│15│甲○○存入現金10萬元至合作金庫銀行鳳山│96.1.26 │現金匯入│合作金庫│句商公司│1.甲○○                          │          │
│  │分行句商公司帳戶內                    │        │        │銀行鳳山│        │a.96.7.3準備程序筆錄 (原審卷二頁44│          │
│  │                                      │        │        │分行句商│        │  )                               │          │
│  │                                      │        │        │公司帳戶│        │2.中國信託商業銀行股份有限公司96年│          │
│  ├───────────────────┼────┼────┼────┼────┤  3 月13日中信銀集作字第96501918號│          │
│  │甲○○自合作金庫銀行小港分行句商公司帳│96.1.26 │合作金庫│合作金庫│句商公司│  函暨檢附之存款系統歷史交易查詢報│          │
│  │戶轉入2萬元、5萬元至合作金庫銀行鳳山分│        │銀行小港│銀行鳳山│        │  表及帳戶歷史交易查詢 (96偵3958頁│          │
│  │行句商公司帳戶內                      │        │分行句商│分行句商│        │  138、148、149)                  │          │
│  │                                      │        │公司帳戶│公司帳戶│        │3.合作金庫商業銀行鳳山分行96年3月 │          │
│  │                                      │        │        │        │        │  23 日合金小港字第0960001133號函 │          │
│  │                                      │        │        │        │        │  暨檢附之各類存款分戶交易明細表、│          │
│  │                                      │        │        │        │        │  交易資料查詢單 (96偵3957頁157、 │          │
│  │                                      │        │        │        │        │  159)                            │          │
│  │                                      │        │        │        │        │4.合作金庫商業銀行鳳山分行96年3月 │          │
│  ├───────────────────┼────┼────┼────┼────┤  30 日合金鳳存字0960001401號函暨 │          │
│  │甲○○匯款65萬元至中國信託商業銀行屏東│96.1.26 │匯款    │中國信託│黃美惠  │  檢附之交易資料查詢單、各類存款分│          │
│  │分行帳號00000000000號戶名黃美惠（不起 │        │        │商業銀行│        │  戶交易明細表 (96偵3957頁190、192│          │
│  │訴處分）帳戶內，供黃道榮備用          │        │        │屏東分行│        │  、193)                          │          │
│  │                                      │        │        │帳號2075│        │5.合作金庫商業銀行小港分行96年4月 │          │
│  │                                      │        │        │0000000 │        │  19 日合金小港字第0960001512號函 │          │
│  │                                      │        │        │號戶名黃│        │  暨檢附之交易資料查詢單、各類存款│          │
│  │                                      │        │        │美惠帳戶│        │  分戶交易明細表 (96偵5416頁143、 │          │
│  │                                      │        │        │        │        │  145)                            │          │
│  │                                      │        │        │        │        │6.合作金庫銀行鳳山分行戶名句商公司│          │
│  │                                      │        │        │        │        │  、合作金庫銀行小港分行戶名句商公│          │
│  │                                      │        │        │        │        │  司、中國信託商業銀行屏東分行帳號│          │
│  │                                      │        │        │        │        │  00000000000號戶名黃美惠交易明細 │          │
│  │                                      │        │        │        │        │  (96偵3957頁64、67、159、162-163 │          │
│  │                                      │        │        │        │        │  、000-000 00偵5416頁145、96偵395│          │
│  │                                      │        │        │        │        │  8頁149)                         │          │
├─┼───────────────────┼────┼────┼────┼────┼─────────────────┼─────┤
│16│庚○○自合作金庫小港分行句商公司帳戶內│96.2.8  │合作金庫│合作金庫│句商公司│1.甲○○                          │          │
│  │轉帳68萬8千元至合作金庫銀行鳳山分行句 │        │小港分行│銀行鳳山│        │a.96.2.9第二次調查筆錄 (96偵4789頁│          │
│  │商公司帳戶內                          │        │句商公司│分行句商│        │  232)                            │          │
│  │                                      │        │帳戶內  │公司帳戶│        │b.96.2.12第三次調查筆錄(96偵4789頁│          │
│  │                                      │        │        │內      │        │  259)                            │          │
│  │                                      │        │        │        │        │2.合作金庫商業銀行鳳山分行96年3月 │          │
│  │                                      │        │        │        │        │  23 日合金小港字第0960001133號函 │          │
│  │                                      │        │        │        │        │  暨檢附之各類存款分戶交易明細表、│          │
│  │                                      │        │        │        │        │  交易資料查詢單 (96偵3957頁157、 │          │
│  │                                      │        │        │        │        │  160)                            │          │
│  │                                      │        │        │        │        │3.合作金庫商業銀行鳳山分行96年3月 │          │
│  │                                      │        │        │        │        │  30 日合金鳳存字0960001401號函暨 │          │
│  │                                      │        │        │        │        │  檢附之交易資料查詢單、各類存款分│          │
│  │                                      │        │        │        │        │  戶交易明細表 (96偵3957頁190、   │          │
│  │                                      │        │        │        │        │  193)                            │          │
│  │                                      │        │        │        │        │4.合作金庫商業銀行小港分行96年4月 │          │
│  │                                      │        │        │        │        │  19 日合金小港字第0960001512號函 │          │
│  │                                      │        │        │        │        │  暨檢附之交易資料查詢單、各類存款│          │
│  │                                      │        │        │        │        │  分戶交易明細表 (96偵5416頁143、 │          │
│  │                                      │        │        │        │        │  146)                            │          │
│  │                                      │        │        │        │        │5.合作金庫小港分行、鳳山分行戶名句│          │
│  │                                      │        │        │        │        │  商公司存摺影本 (96偵3957頁65、67│          │
│  │                                      │        │        │        │        │  )                               │          │
│  ├───────────────────┼────┼────┼────┼────┼─────────────────┼─────┤
│  │甲○○自台灣土地銀行小港分行庚○○帳戶│96.2.8  │台灣土地│合作金庫│句商公司│1.甲○○                          │          │
│  │內轉出68萬8250元至合作金庫銀行小港分行│        │銀行小港│銀行小港│        │a.96.2.12第三次調查筆錄 (96偵4789 │          │
│  │句商公司帳戶內                        │        │分行陳國│分行句商│        │  頁259)                          │          │
│  │                                      │        │耀帳戶  │公司帳戶│        │2.台灣土地銀行小港分行96年3月27日 │          │
│  │                                      │        │        │        │        │  小港存字第09600000964號函暨檢附 │          │
│  │                                      │        │        │        │        │  之客戶歷史交易明細查詢 (96偵3957│          │
│  │                                      │        │        │        │        │  頁170-171)                      │          │
│  │                                      │        │        │        │        │3.合作金庫商業銀行鳳山分行96年3月 │          │
│  │                                      │        │        │        │        │  23日合金小港字第0960001133號函暨│          │
│  │                                      │        │        │        │        │  檢附之各類存款分戶交易明細表、交│          │
│  │                                      │        │        │        │        │  易資料查詢單 (96偵3957頁157、160│          │
│  │                                      │        │        │        │        │  )                               │          │
│  │                                      │        │        │        │        │4.合作金庫商業銀行小港分行96年4月1│          │
│  │                                      │        │        │        │        │  9 日合金小港字第0960001512號函暨│          │
│  │                                      │        │        │        │        │  檢附之交易資料查詢單、各類存款分│          │
│  │                                      │        │        │        │        │  戶交易明細表 (96偵5416頁143、146│          │
│  │                                      │        │        │        │        │  )                               │          │
│  │                                      │        │        │        │        │5.台灣土地銀行小港分行96年5月4日小│          │
│  │                                      │        │        │        │        │  港存字第0960000131號函暨檢附之客│          │
│  │                                      │        │        │        │        │  戶交易明細查詢 (96偵5416頁193-19│          │
│  │                                      │        │        │        │        │  4)                              │          │
│  │                                      │        │        │        │        │6.台灣土地銀行小港分行庚○○交易明│          │
│  │                                      │        │        │        │        │  細、合作金庫銀行小港分行戶名句商│          │
│  │                                      │        │        │        │        │  公司存摺影本 (96偵3957頁65、160 │          │
│  │                                      │        │        │        │        │  、163、171)                     │          │
│  ├───────────────────┼────┼────┼────┼────┼─────────────────┼─────┤
│  │甲○○自合作金庫小港分行句商公司帳戶內│96.2.8  │合作金庫│中國信託│黃美惠  │1.甲○○                          │          │
│  │提領款項後，匯款80萬3千元、18萬7千元至│        │小港分行│商業銀行│        │a.96.2.12第三次調查筆錄 (96偵4789 │          │
│  │中國信託商業銀行屏東分行帳號0000000000│        │句商公司│屏東分行│        │  頁259)                          │          │
│  │1號戶名黃美惠帳戶內                   │        │帳戶    │帳號2075│        │b.96.7.3準備程序筆錄 (原審卷二頁44│          │
│  │                                      │        │        │0000000 │        │  反)                             │          │
│  │                                      │        │        │號戶名黃│        │c.96.10.12審判筆錄 (原審卷五頁84）│          │
│  │                                      │        │        │美惠帳戶│        │  85)                             │          │
│  │                                      │        │        │內      │        │2.中國信託商業銀行股份有限公司96年│          │
│  │                                      │        │        │        │        │  3月13日中信銀集作字第96501918號 │          │
│  │                                      │        │        │        │        │  函暨檢附之存款系統歷史交易查詢報│          │
│  │                                      │        │        │        │        │  表及帳戶歷史交易查詢 (96偵3958頁│          │
│  │                                      │        │        │        │        │  138、150)                       │          │
│  │                                      │        │        │        │        │3.合作金庫商業銀行鳳山分行96年3月 │          │
│  │                                      │        │        │        │        │  23 日合金小港字第0960001133號函 │          │
│  │                                      │        │        │        │        │  暨檢附之各類存款分戶交易明細表、│          │
│  │                                      │        │        │        │        │  交易資料查詢單 (96偵3957頁157、 │          │
│  │                                      │        │        │        │        │  160)                            │          │
│  │                                      │        │        │        │        │4.合作金庫商業銀行小港分行96年4月 │          │
│  │                                      │        │        │        │        │  19 日合金小港字第0960001512號函 │          │
│  │                                      │        │        │        │        │  暨檢附之交易資料查詢單、各類存款│          │
│  │                                      │        │        │        │        │  分戶交易明細表 (96偵5416頁143、 │          │
│  │                                      │        │        │        │        │  146)                            │          │
│  │                                      │        │        │        │        │5.合作金庫銀行匯款回條聯影本、臺灣│          │
│  │                                      │        │        │        │        │  中小企業銀行匯款申請書影本 (96偵│          │
│  │                                      │        │        │        │        │  4789頁234、253)                 │          │
│  │                                      │        │        │        │        │6.合作金庫小港分行戶名句商公司存摺│          │
│  │                                      │        │        │        │        │  、中國信託商業銀行屏東分行帳號20│          │
│  │                                      │        │        │        │        │  750000000號戶名黃美惠交易明細(96│          │
│  │                                      │        │        │        │        │  偵3957頁65、96偵3958頁150)      │          │
│  ├───────────────────┼────┼────┼────┼────┼─────────────────┼─────┤
│  │甲○○匯款50萬1千元至華南商業銀行竹田 │96.2.8  │匯款    │華南商業│王國中  │1.甲○○                          │          │
│  │分行帳號000000000000號戶名王國中（不起│        │        │銀行竹田│        │a.96.7.3準備程序筆錄 (原審卷二頁44│          │
│  │訴處分）帳戶內                        │        │        │分行帳號│        │  反)                             │          │
│  │                                      │        │        │00000000│        │b.96.10.12審判筆錄 (原審卷五頁84）│          │
│  │                                      │        │        │6242號戶│        │2.華南商業銀行竹田分行96年3月14日 │          │
│  │                                      │        │        │名王國中│        │  華竹存字第960023號函暨檢附之存款│          │
│  │                                      │        │        │帳戶    │        │  往來明細表 (96偵3958頁152、160) │          │
│  │                                      │        │        │        │        │3.合作金庫銀行匯款回條聯影本、臺灣│          │
│  │                                      │        │        │        │        │  中小企業銀行匯款申請書影本 (96偵│          │
│  │                                      │        │        │        │        │  4789 頁234、253)                │          │
│  │                                      │        │        │        │        │4.華南商業銀行竹田分行帳號00000000│          │
│  │                                      │        │        │        │        │  6242號戶名王國中交易明細 (96偵39│          │
│  │                                      │        │        │        │        │  58頁152、160)                   │          │
├─┼───────────────────┼────┼────┼────┼────┼─────────────────┼─────┤
│17│庚○○應其父陳再傳之要求，將約1,300萬 │96.1.3  │        │        │阿忠    │1.庚○○                          │          │
│  │元拿至高雄小港派出所對面的公園給綽號「│        │        │        │        │a.96.3.7調查筆錄 (96偵4789卷二頁61│          │
│  │阿忠」成年男子                        │        │        │        │        │  2)                              │          │
├─┴───────────────────┴────┴────┴────┴────┴─────────────────┴─────┤
│PS：丁○○交付壬○○、乙○○之3,600萬元中，尚有近3千萬元去向不明。                                                                │
└─────────────────────────────────────────────────────────────────┘
附表三
各當事人起訴、原審判決及上訴內容
┌──┬───┬─────────┬─────────┬─────────┬─────────┐
│編號│當事人│起訴法條／求刑內容│第一審判決內容    │上訴內容          │第二審判決內容    │
│    │      │（有期徒刑）      │（有期徒刑）      │                  │ （有期徒刑）     │
├──┼───┼─────────┼─────────┼─────────┼─────────┤
│ １ │丁○○│刑法第328條第1項強│★強盜 (刑法第328 │★檢察官上訴：強盜│★強盜 (刑法第328 │
│    │      │盜、洗錢防制法第9 │  條第1項)判8年   │  (刑法第328條第1 │  條第1項)判8年   │
│    │      │條第1項           │★修正前洗錢防制法│  項)：共犯應包括 │★洗錢（修正前洗錢│
│    │      ├─────────┤  第9條第1項判1年8│  子○○、己○○、│  防制法第9條第1項│
│    │      │起訴求刑8年6月、蒞│  月              │  庚○○等人；洗錢│  項）判1年8月    │
│    │      │庭檢察官求刑9年   │★定應執行刑9年2月│  （修正前洗錢防制│★定應執行刑9年2  │
│    │      │                  │                  │  法第9條第1項）：│  月              │
│    │      │                  │                  │  共犯應包括子○○│                  │
│    │      │                  │                  │  、己○○、庚○○│                  │
│    │      │                  │                  │  等人）          │                  │
│    │      │                  │                  │★被告上訴：強盜 (│                  │
│    │      │                  │                  │  刑法第328條第1項│                  │
│    │      │                  │                  │  )：未用藥劑；洗 │                  │
│    │      │                  │                  │  錢（修正前洗錢防│                  │
│    │      │                  │                  │  制法第9條第1項）│                  │
│    │      │                  │                  │  ：量刑過重      │                  │
│    │      │                  │                  │                  │                  │
├──┼───┼─────────┼─────────┼─────────┼─────────┤
│ ２ │李金鑽│刑法第328條第1項強│★強盜 (刑法第328 │★檢察官上訴：同上│★強盜 (刑法第328 │
│    │      │盜、洗錢防制法第9 │  條第1項)判5年6月│                  │  條第1項)判5年6月│
│    │      │條第1項           │★修正前洗錢防制法│★被告上訴：強盜 (│★洗錢（修正前洗錢│
│    │      ├─────────┤  第9條第1項判1年 │  刑法第328條第1項│  防制法第9條第1項│
│    │      │起訴求刑8年6月、蒞│  ，減為6月       │  )；洗錢（修正前 │  ）判1年4月，減為│
│    │      │庭檢察官求刑9年   │★定應執行刑5年10 │  防制法第9條第1項│  8月             │
│    │      │                  │  月              │  ）：均未參與    │★定應執行刑6年   │
├──┼───┼─────────┼─────────┼─────────┼─────────┤
│ ３ │癸○○│刑法第328條第1項強│★強盜 (刑法第328 │★檢察官上訴：同上│★強盜 (刑法第328 │
│    │      │盜、洗錢防制法第9 │  條第1項)判7年   │                  │  條第1項)判7年   │
│    │      │條第1項           │★洗錢（修正前洗錢│★被告上訴：強盜 (│★洗錢（修正前洗錢│
│    │      ├─────────┤  防制法第9條第1項│  刑法第328條第1項│  防制法第9條第1項│
│    │      │起訴求刑8年6月、蒞│  ）判1年6月，減為│  )：未參與；洗錢 │  ）判1年6月，減為│
│    │      │庭檢察官求刑9年   │  9月             │  （修正前洗錢防  │  9月             │
│    │      │                  │★定應執行刑7年6月│  制法第9條第1項）│★定應執行刑7年6月│
│    │      │                  │                  │  ：應觸犯同法條第│                  │
│    │      │                  │                  │  2項             │                  │
├──┼───┼─────────┼─────────┼─────────┼─────────┤
│ ４ │鄭進益│刑法第328條第1項強│通緝              │                  │通緝              │
│    │      │盜、洗錢防制法第9 │                  │                  │                  │
│    │      │條第1項           │                  │                  │                  │
│    │      ├─────────┤                  │                  │                  │
│    │      │起訴求刑8年6月    │                  │                  │                  │
│    │      │                  │                  │                  │                  │
├──┼───┼─────────┼─────────┼─────────┼─────────┤
│ ５ │己○○│刑法第328條第1項強│★強盜 (刑法第328 │★檢察官上訴：強盜│★強盜 (刑法第328 │
│    │      │盜、洗錢防制法第9 │  條第1項)判無罪  │  (刑法第328條第1 │  條第1項)判5年2月│
│    │      │條第1項           │★洗錢（修正前洗錢│  項)：係共犯；洗 │★洗錢（修正前洗錢│
│    │      ├─────────┤  防制法第9條第2項│  錢（修正前洗錢防│  防制法第9條第2項│
│    │      │起訴求刑5年6月、蒞│  ，收受、搬運)判1│  制條例第9條第1項│）判1年2月，減為7 │
│    │      │庭檢察官求刑6年   │  年8月           │  ）：共犯則觸犯同│  月              │
│    │      │                  │                  │  法條第1項       │★定應執行刑5年7月│
│    │      │                  │                  │★被告上訴：洗錢（│                  │
│    │      │                  │                  │  修正前洗錢防制法│                  │
│    │      │                  │                  │  第9條第2項）：量│                  │
│    │      │                  │                  │  刑過重          │                  │
├──┼───┼─────────┼─────────┼─────────┼─────────┤
│ ６ │子○○│刑法第328條第1項強│★強盜 (刑法第328 │★檢察官上訴：同上│★強盜 (刑法第328 │
│    │      │盜、洗錢防制法第9 │  條第1項)判無罪  │                  │  條第1項)判5年2  │
│    │      │條第1項           │★洗錢（修正前洗錢│★被告上訴：洗錢（│  月              │
│    │      ├─────────┤  防制法第9條第2項│  修正前洗錢防制法│★洗錢（修正前洗錢│
│    │      │起訴求刑5年6月、蒞│  ，寄藏)判2年4月 │  第9條第2項）：量│  防制法第9條第1項│
│    │      │庭檢察官求刑6年   │                  │  刑過重          │）判1年2月，減為7 │
│    │      │                  │                  │                  │  月              │
│    │      │                  │                  │                  │★定應執行刑5年7月│
├──┼───┼─────────┼─────────┼─────────┼─────────┤
│ ７ │丑○○│刑法第349條第2項贓│洗錢（修正前洗錢防│                  │                  │
│    │      │物、洗錢防制法第9 │制法第9條第2項），│                  │                  │
│    │      │條第2項           │寄藏判1年，減為6月│                  │                  │
│    │      ├─────────┤，緩刑2年確定。   │                  │                  │
│    │      │起訴認若審理程序仍│                  │                  │                  │
│    │      │坦承且事後還款，則│                  │                  │                  │
│    │      │予以緩刑之諭知    │                  │                  │                  │
├──┼───┼─────────┼─────────┼─────────┼─────────┤
│ ８ │林世德│刑法第349條第2項贓│洗錢（修正前洗錢防│                  │                  │
│    │      │物、洗錢防制法第9 │制法第9條第2項），│                  │                  │
│    │      │條第2項           │寄藏判5月，減為2月│                  │                  │
│    │      ├─────────┤15日，緩刑2年確定 │                  │                  │
│    │      │起訴認若審理程序仍│。                │                  │                  │
│    │      │坦承且事後還款，則│                  │                  │                  │
│    │      │予以緩刑之諭知    │                  │                  │                  │
├──┼───┼─────────┼─────────┼─────────┼─────────┤
│ ９ │吳國明│刑法第349條第2項贓│洗錢（修正前洗錢防│                  │                  │
│    │      │物、洗錢防制法第9 │制法第9條第2項），│                  │                  │
│    │      │條第2項           │寄藏，判10月，減為│                  │                  │
│    │      ├─────────┤5月，緩刑2年確定。│                  │                  │
│    │      │起訴認若審理程序仍│                  │                  │                  │
│    │      │坦承且事後還款，則│                  │                  │                  │
│    │      │予以緩刑之諭知    │                  │                  │                  │
├──┼───┼─────────┼─────────┼─────────┼─────────┤
│ 10 │陳再榮│刑法第328條第1項強│通緝              │                  │通緝              │
│    │      │盜、洗錢防制法第9 │                  │                  │                  │
│    │      │條第1項           │                  │                  │                  │
│    │      ├─────────┤                  │                  │                  │
│    │      │起訴求刑8年6月    │                  │                  │                  │
├──┼───┼─────────┼─────────┼─────────┼─────────┤
│ 11 │庚○○│刑法第328條第1項強│★強盜 (刑法第328 │★檢察官上訴：同上│★強盜（刑法第328 │
│    │      │盜、洗錢防制法第9 │  條第1項)無罪    │                  │  條第1項）無罪   │
│    │      │條第1項           │★洗錢（修正前洗錢│★被告上訴：洗錢（│★洗錢（修正前洗錢│
│    │      ├─────────┤  防制法第9條第2項│  修正前洗錢防制法│  防制法第9條第2項│
│    │      │起訴認累犯，且堅不│  ，收受、搬運，累│  第9條第2項）：未│  ，累犯）6年，併 │
│    │      │吐實贓款流向，求刑│  犯 ) 判4年      │  減刑            │  科罰金新台幣500 │
│    │      │7年6月、蒞庭檢察官│                  │                  │  萬元，罰金如易服│
│    │      │求刑9年           │                  │                  │  勞役，以罰金總額│
│    │      │                  │                  │                  │  與1年之日數比例 │
│    │      │                  │                  │                  │  折算            │
├──┼───┼─────────┼─────────┼─────────┼─────────┤
│ 12 │壬○○│刑法第328條第1項強│★強盜 (刑法第328 │★檢察官上訴：同上│★強盜（刑法第328 │
│    │      │盜、洗錢防制法第9 │  條第1項)無罪    │                  │  條第1項）無罪   │
│    │      │條第1項           │★洗錢（修正前洗錢│                  │★洗錢（修正前洗錢│
│    │      ├─────────┤  防制法第9條第2項│                  │  防制法第9條第2項│
│    │      │起訴求刑6年、蒞庭 │  ，收受、搬運)判 │                  │  ）駁回          │
│    │      │檢察官求刑6年     │  1年10月         │                  │                  │
│    │      │                  │                  │                  │                  │
│    │      │                  │                  │                  │                  │
│    │      │                  │                  │                  │                  │
│    │      │                  │                  │                  │                  │
├──┼───┼─────────┼─────────┼─────────┼─────────┤
│ 13 │乙○○│刑法第328條第1項強│★強盜 (刑法第328 │★檢察官上訴：同上│★強盜（刑法第328 │
│    │      │盜、洗錢防制法第9 │  條第1項)無罪    │                  │  條第1項）無罪   │
│    │      │條第1項           │★洗錢（修正前洗錢│                  │★洗錢（修正前洗錢│
│    │      ├─────────┤  防制法第9條第2項│                  │  防制法第9條第2項│
│    │      │起訴求刑6年、蒞庭 │  ，收受、搬運)判 │                  │  ）駁回          │
│    │      │檢察官求刑6年     │  1年10月         │                  │                  │
│    │      │                  │                  │                  │                  │
│    │      │                  │                  │                  │                  │
│    │      │                  │                  │                  │                  │
│    │      │                  │                  │                  │                  │
├──┼───┼─────────┼─────────┼─────────┼─────────┤
│ 14 │甲○○│刑法第328條第1項強│★強盜 (刑法第328 │★檢察官上訴：洗錢│★洗錢（修正前防制│
│    │      │盜、洗錢防制法第9 │  條第1項)漏未判決│  （修正前洗錢防制│  法第9條第2項）判│
│    │      │條第1項           │★洗錢（修正前洗錢│  法第9條第2項）：│  2年             │
│    │      ├─────────┤  防制法第9條第1項│  應知悉係他人因重│                  │
│    │      │起訴求刑6年、     │  ）無罪          │  大犯罪所得財物  │                  │
│    │      │96.10.31蒞庭檢察官│                  │                  │                  │
│    │      │變更法條為洗錢防制│                  │                  │                  │
│    │      │法第9條第2項      │                  │                  │                  │
├──┼───┼─────────┼─────────┼─────────┼─────────┤
│ 15 │戊○○│刑法第349條第2項贓│★贓物 (刑法第349 │★被告上訴：洗錢（│★洗錢（修正前洗錢│
│    │      │物、洗錢防制法第9 │  條第2項)特別法，│  修正前洗錢防制法│  防制法第9條第2項│
│    │      │條第2項           │  起訴尚有誤會    │  第9條第2項）：不│  ）判1年6月，減為│
│    │      ├─────────┤★洗錢（修正前洗錢│  知係他人因重大犯│  9月，緩刑5年    │
│    │      │起訴認若審理程序仍│  防制法第9條第2項│  罪所得財物      │                  │
│    │      │坦承且事後還款，則│  ，收受、寄藏、牙│                  │                  │
│    │      │予以緩刑之諭知    │  保)判2年        │                  │                  │
├──┼───┼─────────┼─────────┼─────────┼─────────┤
│ 16 │李選明│刑法第328條第1項強│無罪確定，均確定  │                  │確定              │
│    │      │盜、洗錢防制法第9 │                  │                  │                  │
│    │      │條第1項           │                  │                  │                  │
│    │      ├─────────┤                  │                  │                  │
│    │      │起訴求刑8年6月    │                  │                  │                  │
└──┴───┴─────────┴─────────┴─────────┴─────────┘


司法院資訊處製作；財團法人民間司法改革基金會備份。
